臺灣臺南地方法院刑事判決　　　　　　100年度訴字第475號
　　　　　　　　　　　　　　　　　　100年度訴字第1291號
公　訴　人　臺灣臺南地方法院檢察署檢察官
被　　　告　郭全賢
選任辯護人　邱銘峰律師
　　　　　　謝依良律師（僅100年度訴字第475號受委任）
被　　　告　黃靖翰
選任辯護人　向文英律師
上列被告因違反毒品危害防制條例案件，經檢察官提起公訴（99
年度偵字第8397、9781、9787、11049、11052、12391號、100年
度偵字第5105號）及追加起訴（100年度偵字第10592、11526號
），本院判決如下：
    主  文
郭全賢犯附表一編號2、4至8、10至18所示販賣第一級毒品罪，
均累犯，共拾伍罪，各處如附表一編號2、4至8、10至18所示之
主刑與從刑。又犯附表一編號1、3所示轉讓禁藥罪，均累犯，共
貳罪，各處如附表一編號1、3所示之刑。又犯附表一編號9所示
轉讓第一級毒品罪，累犯，處如附表一編號9所示之刑。應執行
有期徒刑拾柒年陸月，未扣案之販賣第一級毒品所得合計共新臺
幣萬伍仟伍佰元均沒收之，如全部或一部不能沒收時，以其財
產抵償之，扣案如附表二編號5、6所示之物均沒收，扣案如附表
一編號17備註欄之、及附表二編號3、4所示毒品，均沒收銷
燬之。
黃靖翰轉讓第一級毒品，累犯，處有期徒刑壹年陸月。
郭全賢、黃靖翰其餘被訴部分均無罪。
    事  實
一、郭全賢前(1)因妨害風化案件，經臺灣高等法院臺南分院以91
    年度上訴字第731號判處有期徒刑8月確定，(2)因槍砲案件，
    經本院以91年度訴字第857號判處應執行有期徒刑4年6月確
    定；前揭(1)(2)罪經本院以92年度聲字第601號裁定應執行有
    期徒刑5年1月確定，於民國96年6月14日假釋出監，於97年3
    月20日假釋期滿未經撤銷視為執行完畢。黃靖翰前(1)因毒品
    案件，經本院以92年度訴字第298號判處有期徒刑1年6月確
    定，(2)因毒品案件，經本院以92年度訴字第345號判處有期
    徒刑10月確定，前揭(1)(2)罪經本院以92年度聲字第888號裁
    定應執行有期徒刑2年2月確定，於94年5月18日假釋出監，
    於94年9月19日假釋期滿未經撤銷視為執行完畢。詎郭全賢
    (一)明知甲基安非他命為毒品危害防制條例所列之第二級毒品
    ，且屬安非他命類藥品，並經行政院衛生署公告禁止使用，
    係藥事法第22條第1項第1款之毒害藥品而屬禁藥，不得轉讓
    ，竟各基於轉讓禁藥之犯意，以如附表一編號1、3犯罪方式
    欄所示行動電話門號與如附表一編號1、3所示轉讓對象聯絡
    後，於附表一編號1、3所示之犯罪時間、犯罪地點，無償轉
    讓禁藥甲基安非他命（未達淨重10公克）予附表一編號1、3
    所示之人。(二)郭全賢明知海洛因為毒品危害防制條例所列之
    第一級毒品，不得轉讓，竟基於轉讓第一級毒品海洛因之犯
    意，以如附表一編號9犯罪方式欄所示行動電話門號與如附
    表一編號9所示轉讓對象汪木成聯絡後，於附表一編號9所示
    之犯罪時間、犯罪地點，無償轉讓海洛因（未達淨重5公克
    ）予汪木成。(三)郭全賢明知海洛因屬毒品危害防制條例第2
    條第2項第1款所列之第一級毒品，不得販賣，竟各基於販賣
    第一級毒品海洛因以營利之犯意，以如附表一編號2、4至8
    、10至15犯罪方式欄所示行動電話門號與如附表一編號2、4
    至8、10至15所示交易對象聯絡約定購買如附表一編號2、4
    至8、10至15交易價格欄所示毒品後，於附表一編號2、4至
    8、10至15所示之犯罪時間、犯罪地點，販賣如附表一編號
    2、4至8、10至15所示交易價格欄金額之毒品予附表一編號
    2、4至8、10至15之交易對象。(四)郭全賢復基於販賣第一級
    毒品海洛因以營利之犯意，以如附表一編號16犯罪方式欄所
    示行動電話門號與如附表一編號16所示交易對象蘇文良聯絡
    約定購買如附表一編號16交易價格欄所示毒品後，即委由黃
    靖翰（無證據證明有與郭全賢共同販賣海洛因之犯意聯絡）
    於附表一編號16 所示犯罪時間前往蘇文良位於臺南市○區
    ○○路205巷22號住處（附表一編號16所示犯罪地點）送交
    海洛因，而黃靖翰明知海洛因屬毒品危害防制條例第2條第2
    項第1款所列之第一級毒品，不得持有、轉讓，竟基於轉讓
    第一級毒品海洛因之犯意，受郭全賢之託，於附表一編號16
    所示犯罪時間、犯罪地點，將海洛因（未達淨重5公克）無
    償交付與蘇文良後即離去，同日郭全賢再自行前往蘇文良上
    揭住處取得新臺幣（下同）500元價金完成交易。(五)郭全賢
    明知海洛因、甲基安非他命各為毒品危害防制條例第2條第2
    項第1、2款所規定之第一、二級毒品，不得販賣，竟基於販
    賣第一級毒品海洛因、第二級毒品甲基安非他命以營利之犯
    意，於附表一編號17所示犯罪時間、犯罪地點，向真實姓名
    年籍均不詳之成年人，以不詳之代價，同時販入如附表一編
    號17備註欄之所示第二級毒品甲基安非他命5包（外觀均
    白色晶體，含袋共重63.55公克）、附表一編號17備註欄之
    所示第一級毒品海洛因5包（外觀碎塊狀4包、外觀粉末狀
    1 包，拆封實際秤得毛重共124.99公克），伺機尋找買家，
    販售牟利，嗣因郭全賢所持用未扣案之0000000000行動電話
    業經監聽，並經員警於99年5月18日上午7時16分許持本院所
    核發之搜索票至郭全賢位於臺南市○區○○街155號住處執
    行搜索，扣得附表一編號17備註欄之所示第二級毒品甲基
    安非他命5包（外觀均白色晶體，含袋共重63.55公克）、附
    表一編號17備註欄之所示第一級毒品海洛因5包（外觀碎
    塊狀4包、外觀粉末狀1包，拆封實際秤得毛重共124.99公克
    ），及與郭全賢轉讓、販賣上揭毒品無關之白色圓形塑膠盒
    1個、含門號卡0000000000行動電話1具、含門號卡0000000
    000行動電話1具，而悉上情。
二、郭全賢另基於販賣第一級毒品海洛因、第二級毒品甲基安非
    他命以營利之犯意，以如附表一編號18犯罪方式欄所示市內
    電話與如附表一編號18所示交易對象黃千倉聯絡約定購買如
    附表一編號18交易價格欄所示毒品後，於附表一編號18所示
    犯罪時間，由方育志駕駛車號6555-ZM自小客車搭載黃千倉
    前往附表一編號18所示犯罪地點，再由黃千倉面見郭全賢，
    郭全賢即以扣案附表二編號5所示電子磅秤1台秤得如附表二
    編號1所示價值10,000元之海洛因（1包）、附表二編號2所
    示價值70,000元之甲基安非他命（共2包）後，將附表二編
    號1、2所示毒品同時交與黃千倉，並向黃千倉取得共計80,
    000元之價金完成交易，而黃千倉於向郭全賢購得上揭毒品
    後，將之交由同行之方育志保管，嗣於同日凌晨0時50分許
    ，為警在臺南市○區○○街136號前持檢察官核發之拘票拘
    提方育志，並在方育志身上扣得附表二編號1、2所示毒品，
    警方再依方育志、黃千倉供述，旋前往郭全賢位於臺南市○
    區○○街155號住處，於徵得郭全賢配偶劉秀娟同意後，在
    郭全賢上揭利南街住處執行搜索，並扣得郭全賢所有供其分
    裝海洛因、甲基安非他命販售與黃千倉所用如附表二編號5
    所示電子磅秤1台、向黃千倉所收取如附表二編號6所示上揭
    價金80,000元，及與販毒無關之仿BERETTA手槍半成品（含
    彈匣）1支、彈頭2顆、彈殼2顆、鑽頭2盒、小砂輪2盒、槍
    枝零件1組（經檢察官送鑑定後，認手槍、子彈均無殺傷力
    ，零件亦非屬公告之槍砲主要組成零件）、玻璃球吸食器1
    個、吸管藥勺1支、現金38,700元、皮包1個，復在臺南市○
    區○○街157號（郭全賢胞兄住所）頂樓查獲郭全賢，並在
    該處緊鄰之臺南市○區○○路291巷14弄74號頂樓扣得郭全
    賢所有如附表二編號3、4所示毒品，而悉上情。
三、案經臺灣臺南地方法院檢察署檢察官自動檢舉及臺南市政府
    警察局第一、六分局、行政院海岸巡防署南部地區巡防局報
    告臺灣臺南地方法院檢察署檢察官偵查起訴；及臺南市政府
    警察局第六分局報告臺灣臺南地方法院檢察署檢察官偵查後
    追加起訴。
    理  由
壹、證據能力方面
一、本件被告郭全賢及其辯護人、檢察官均對本院所提示如附表
    一備註欄所列證據之證據能力均不爭執，本院審酌上開證據
    ，並無不適當之情形，依刑事訴訟法第159條之5得作為證據
    ，核先敘明。
二、按被告以外之人於偵查中向檢察官所為之陳述，除顯有不可
    信之情況者外，得為證據，刑事訴訟法第159條之1第2項定
    有明文。證人郭全賢、蘇文良於偵查中經具結後所為之陳述
    ，對被告黃靖翰而言，屬被告以外之人於偵查中向檢察官所
    為之陳述，依上揭法條規定，原則上具證據能力，而被告復
    未提出有何顯不可信之情況，自得為證據。
貳、實體方面
甲、有罪部分
  一、被告郭全賢對其所為如附表一編號1、3所示轉讓禁藥第二
      級毒品甲基安非他命，及如附表一編號9所示轉讓第一級
      毒品海洛因，如附表一編號2、4至8、10至16所示販賣第
      一級毒品海洛因，如附表一編號17、18所示同時販賣第一
      級毒品海洛因、第二級毒品甲基安非他命等犯行，於本院
      審理時均坦承不諱【100年度訴字第475號（下稱本院卷）
      卷二第71頁】，且有如附表一備註欄所示證據在卷可稽；
      足認被告郭全賢自白與事實相符。復衡毒品濫用，危害國
      民健康與社會安定日益嚴重，為杜絕毒品犯罪，警察機關
      對於販賣毒品之犯罪行為，嚴加查緝，無形亦造成毒品不
      易取得且價格昂貴，絕無可能甘冒被查緝而遭重罪制裁之
      風險，毫無獲利而為販賣毒品之理。是其販入之價格必較
      其出售之價格為低，而有從中賺取買賣價差牟利之意圖及
      事實，應屬合理認定。又販賣毒品海洛因係違法行為，非
      可公然為之，亦無公定價格，係可任意分裝增減分量，且
      每次買賣之價格、數量，亦隨時依雙方之關係深淺、資力
      、需求量、對行情之認知、來源是否充裕、查緝是否嚴緊
      、購買者被查獲時供述購買對象之可能風險評估等因素，
      而異其標準，非可一概而論。即販賣之利得，除非經行為
      人詳細供出各次所販賣之毒品之進價及售價，且數量俱臻
      明確外，實難察得其交易實情，然販賣者從價差或量差中
      牟利，方式雖異，惟其販賣行為在意圖營利則屬同一。從
      而，舉凡有償交易，除足以反證其確係另基於某種非圖利
      本意之關係外，通常尚難因無法查悉其精確之販入價格，
      作為是否高價賣出之比較，諉以無營利之意思而阻卻販賣
      犯行之追訴。是本件被告郭全賢就附表一編號2、4至8、
      10至18所示之交易，均明知所交付係屬海洛因毒品，屬有
      償交易，應有從中賺取買賣價差之事實，顯為牟利甚明。
      本案事證明確，被告郭全賢犯行均堪予認定。
  二、被告黃靖翰矢口否認有何於犯罪事實一之(四)轉讓海洛因予
      蘇文良之犯行，辯稱：伊於99年3月16日未受郭全賢之託
      交付海洛因予蘇文良云云。經查：
    (一)證人蘇文良於99年6月14日偵訊中，經檢察官提示如附表
      三編號1之通話譯文內容（99年度他字第1906號卷第31、1
      10頁），其結證稱：99年3月16日如附表三編號1所示對話
      內容，是伊使用0000000000門號與郭全賢使用之00000000
      00門號對話，伊於該通電話中所講幫伊裝「圓的500就好
      」，是指500元的海洛因，伊於電話中說要沒「混的」是
      指不要有加葡萄糖，但郭全賢說都已經加了，也沒辦法，
      這次交易是郭全賢叫一個「翰仔」拿到伊家，「翰仔」也
      是過一段時間才到伊家，伊只跟「翰仔」拿海洛因1包，
      當天的白天伊才把錢給郭全賢本人，印象中是郭全賢來伊
      住處，因為伊與郭全賢是鄰居等語（前揭他字卷第121頁
      ），嗣於本院審理時，經審判長再提示前揭通話譯文內容
      ，其結證稱：依照譯文看來，這是要買海洛因等語（本院
      卷二第22頁背面）；證人郭全賢於99年6月17日偵訊中結
      證稱：伊有於99年3月16日委託黃靖翰拿海洛因給蘇文良
      ，會請黃靖翰幫伊拿海洛因給蘇文良，是因為伊怕出門會
      吵醒家人等語（前揭他字卷第177頁），嗣於本院審理時
      ，經辯護人請審判長再提示前揭通話譯文內容，並詰問「
      99年3月16日證人郭全賢有無跟被告黃靖翰碰面」，其結
      證稱：那一天是拿海洛因過去，因為安非他命不能跟葡萄
      糖混在一起，只有海洛因可以混在一起而已，所以伊確定
      是伊叫黃靖翰拿海洛因去給蘇文良的，不是安非他命等語
      （本院卷二第5頁）；經比對證人蘇文良、郭全賢前揭證
      詞，渠等就蘇文良於電話中向郭全賢購買海洛因及郭全賢
      委託黃靖翰送交海洛因等情節，互為相符，並參酌如附表
      三編號1之譯文內容中郭全賢確有向蘇文良提及「我等一
      下叫『翰仔』拿過去給你」，且於該譯文中蘇文良確有向
      郭全賢提及「我要沒有『混的』」，再衡以安非他命之外
      觀為白色結晶狀，海洛因之外觀則通常為粉末狀，而結晶
      狀之物體難以與其他粉末相混合，僅同為粉末狀之海洛因
      較常與其他粉末摻雜出售，以獲取更高利潤等常情，均與
      前揭證人所述相吻合，故蘇文良於犯罪事實一之(四)以電話
      向郭全賢購買500元海洛因，郭全賢即委託黃靖翰將500元
      之海洛因送交蘇文良等情，應堪認定。至證人蘇文良、郭
      全賢雖於100年9月6日本院審理時均改稱：不太記得99年3
      月16日是否由黃靖翰交付海洛因予蘇文良云云（本院卷二
      第5、20頁），然查證人蘇文良於99年6月14日偵訊中之結
      證及郭全賢於99年6月17日偵訊中之結證，較接近案發時
      間，證人記憶理應較為清晰深刻，且與附表三編號1之譯
      文內容相符，故本院認證人蘇文良、郭全賢於本院審理時
      所為記憶模糊之證述，難為被告黃靖翰有利之認定，附此
      敘明。
    (二)又證人郭全賢於本院審理時證稱「（你請被告拿去給蘇文
      良的東西有沒有什麼包裝？）沒有。」、「（一看就知道
      那是什麼東西？）我是先用泥土丟下去給他，他會把泥土
      撥開來，就可以看到那是海洛因，沒有用其他的包裝包起
      來，就是夾鍊袋包海洛因，再用彩色泥土包起來，丟給黃
      靖翰，黃靖翰拿起來看就知道是海洛因。」（本院卷二第
      6頁背面）、「（你請黃靖翰拿給蘇文良的時候，你都是
      怎麼拿給黃靖翰？）有時候黃靖翰會到我家裡，我媽媽不
      在的時候他會進來我家，如果我媽媽在就丟給他。」、「
      （你媽媽在，黃靖翰不能去你家，都要從樓上用彩色黏土
      包住夾鍊袋，夾鍊袋裡面再放海洛因從樓上丟下去？）是
      。」、「（如果你媽媽不在的時候，黃靖翰就會去你家？
      是。」、「（ 你媽媽不在，黃靖翰去你家，你又要拜託
      黃靖翰拿給蘇文良，海洛因你是怎麼拿給黃靖翰的？）
      也是用夾鍊袋裝海洛因。」、「（夾鍊袋是透明的嗎？）
      透明的。」、「（可以看到裡面是什麼？）可以。」、「
      （裡面是什麼形狀？）粉末、就像太白粉，安非他命就像
      是冰糖。」、「（問黃靖翰會搞錯安非他命跟海洛因嗎？
      ）應該也不會。」、「（為什麼？）一個是硬的、一個是
      軟軟的。」、「（你如果拜託黃靖翰拿海洛因給蘇文良，
      那個外包裝夾鍊袋看進去就是粉狀的？）對。」等語（本
      院卷二第9頁背面、第10頁），而被告黃靖翰於本院準備
      程序亦供承：郭全賢曾要伊轉交安非他命給蘇文良，伊有
      看到郭全賢用夾鏈袋包裝，看到裡面是結晶塊，伊知道安
      非他命是結晶塊等語（本院卷一第79頁），且被告黃靖翰
      曾因施用第一級毒品海洛因、第二級毒品甲基安非他命案
      件，經臺灣高等法院臺南分院以99年度上訴字第745號判
      處應執行有期徒刑1年2月確定，有臺灣高等法院被告前案
      紀錄表（本院卷一第22頁）在卷可考。則郭全賢既於99年
      3月16日（犯罪事實一之(四)）委託黃靖翰將500元之海洛因
      送交蘇文良，業經本院認定如前；又證人郭全賢前揭所證
      其用以包裝外觀呈白色粉末狀海洛因之透明夾鏈袋，核與
      被告黃靖翰所供承郭全賢曾委託其交付安非他命與蘇文良
      之毒品外包裝相一致，而堪採信；被告黃靖翰復有施用海
      洛因、甲基安非他命之前科，以外觀呈粉狀、結晶狀已可
      明顯區分該2種毒品，亦足認定被告黃靖翰目視透明夾鏈
      袋，應知悉其於99年3月16日（犯罪事實一之(四)）受郭全
      賢之託前往送交蘇文良之毒品為海洛因無訛。
    (三)另證人郭全賢於偵查中結證稱：99年3月16日有委託被告
      黃靖翰將海洛因拿給蘇文良，但沒有委託黃靖翰把錢拿回
      來等語（前揭他字卷第177頁），並據證人蘇文良於偵查
      中證稱：99年3月16日這次買海洛因的錢是伊自己拿給郭
      全賢本人等語（前揭他字卷第121頁），經比對證人郭全
      賢、蘇文良前揭有關海洛因價金交付何人之證述，互為吻
      合，足見被告黃靖翰於99年3月16日未向蘇文良收取海洛
      因之價金；又證人郭全賢於本院審理時證稱「（你會送海
      洛因給蘇文良施用嗎？）也有過。」、「（如果你請黃靖
      翰送海洛因給蘇文良，你都怎麼跟黃靖翰講？）我說叫他
      順便，如果他要回家，叫他幫我拿一包給蘇文良。」、「
      （黃靖翰會知道你是要賣海洛因給蘇文良嗎？）他不知道
      。」、「（為何黃靖翰會不知道？）因為我跟蘇文良私底
      下交情很好，我們有時會合資一起買，而且黃靖翰也不會
      問我跟蘇文良之間的這些事。」、「（黃靖翰是否知道你
      有賣海洛因給蘇文良？）不知道。」、「（黃靖翰不會問
      你為何要拿海洛因給蘇文良？）因為我只有拜託黃靖翰一
      、兩次拿海洛因給蘇文良，黃靖翰也沒有問過我。」（本
      院卷二第55頁、第55頁背面），證人蘇文良亦證稱：伊與
      郭全賢是鄰居，認識很久，郭全賢無償給伊海洛因、安非
      他命幾十次等語（行政院海岸巡防署海岸巡防總局警卷第
      105、106頁），且證人蘇文良之住所為臺南市○區○○路
      205巷22號，與被告郭全賢之戶籍地臺南市○區○○路291
      巷14弄103號、現居地臺南市○區○○街155號，確為鄰居
      關係；則被告郭全賢於犯罪事實一之(四)既未委託被告黃靖
      翰向蘇文良收取海洛因價金，亦未向被告黃靖翰提及與蘇
      文良間此次毒品交易對價關係，而被告郭全賢與蘇文良間
      又係認識已久之鄰居關係，憑此交情以觀，被告郭全賢委
      託被告黃靖翰送交海洛因與蘇文良，難認被告黃靖翰明知
      被告郭全賢販售圖利，而與被告郭全賢有販賣海洛因之犯
      意聯絡，故被告黃靖翰雖明知其受被告郭全賢之託送交蘇
      文良之毒品為海洛因，且於犯罪事實一之(四)送交海洛因與
      蘇文良，然此僅足認定被告黃靖翰係基於轉讓海洛因之犯
      意，無償交付海洛因與蘇文良。
    (四)另被告黃靖翰之辯護人以附表三編號2、3之通話譯文內容
      ，辯稱：被告郭全賢與蘇文良於附表三編號2之通話譯文
      中相約見面，可見郭全賢與蘇文良於附表三編號2之通話
      時間即99年3月16日上午10時左右就已經見面，故郭全賢
      何需於99年3月16日找被告黃靖翰代為送交毒品給蘇文良
      ，況被告郭全賢於99年3月16日下午1時許如附表三編號3
      之通話譯文中詢問被告黃靖翰要不要毒品，若黃靖翰不要
      ，那郭全賢要出去做生意了，黃靖翰回稱不要，依此可見
      ，若99年3月16日上午郭全賢有委託黃靖翰送交毒品給蘇
      文良，郭全賢豈會於同日下午又如附表三編號3譯文所示
      詢問黃靖翰需否購毒，足見郭全賢與黃靖翰於99年3月16
      日上午未碰面云云，固據證人郭全賢於本院審理時證稱：
      附表三編號2所示通話譯文之意思是伊約蘇文良見面等語
      （本院卷二第5頁），及證人蘇文良於本院審理時證稱：
      依附表三編號2所示通話譯文，這通電話後伊與郭全賢有
      碰面，但伊記不起來伊與郭全賢碰面時有無拿到毒品等語
      （本院卷二第19頁背面、第20頁）。然查：證人蘇文良係
      於99年3月16日凌晨0時08分33秒以附表三編號1所示通話
      譯文內容向被告郭全賢約定購買500元之海洛因，嗣於99
      年3月16日上午，郭全賢再親自向蘇文良收取500元價金等
      情，業據證人蘇文良證述在卷（前揭他字卷第121頁），
      核與如附表三編號1所示蘇文良聯繫購毒通話譯文內容及
      如附表三編號2所示郭全賢、蘇文良相約見面通話譯文內
      容均相符；又證人郭全賢於本院審理時證稱：「（你跟被
      告黃靖翰被查獲之前，你跟被告黃靖翰有沒有見過面？）
      我常見面，他常常去我家。」、「（多久見一次面？）幾
      乎每天都有見面。」等語（本院卷二第4頁）；則證人郭
      全賢既於查獲前與被告黃靖翰幾乎每日見面，被告黃靖翰
      復於本院準備程序供承：郭全賢曾要伊轉交安非他命給蘇
      文良等語（本院卷一第79頁），由被告二人之見面頻率及
      被告黃靖翰既曾受被告郭全賢之託交付毒品與蘇文良等情
      以觀，被告郭全賢以附表三編號1通話譯文聯繫販毒後，
      委託被告黃靖翰送交毒品，再以附表三編號2通話譯文聯
      繫蘇文良見面收款，復以附表三編號3通話譯文詢問被告
      黃靖翰是否購毒，難認有何違反被告郭全賢、蘇文良毒品
      交易習慣之處，辯護人執此為辯，並無可採。又被告郭全
      賢於99年6月14日偵訊中雖供稱：蘇文良以如附表三編號1
      通話內容譯文向伊購毒這次，蘇文良錢已事先給伊等語（
      前揭他字卷第163頁），核與證人蘇文良前揭證述：99年3
      月16日上午，郭全賢再親自向蘇文良收取500元價金等情
      （前揭他字卷第121頁），就有關郭全賢收取該500元毒品
      交易價金之時點固互不一致，然查證人郭全賢於本院審理
      時證稱：若賣海洛因給蘇文良，有時是蘇文良先付錢，有
      時是隔幾天再拿錢給伊等語（本院卷二第55頁），而被告
      郭全賢如前認定其有如附表一編號2、4至8、10至18所示
      販賣海洛因之犯行，以其販毒次數之多，其就每次販毒之
      收款時點難免記憶混淆，故本院認證人蘇文良有關前揭給
      付毒品交易價金時點之證述，核與附表三編號2所示郭全
      賢、蘇文良相約見面通話譯文內容相符，應較可採，附此
      敘明。
    (五)綜上所述，被告黃靖翰有於犯罪事實一之(四)轉讓第一級毒
      品海洛因與蘇文良之犯行，事證明確，堪予認定。
  三、論罪科刑
    (一)按甲基安非他命屬毒品危害防制條例第2條第2項第2款所
      列之第二級毒品，又屬安非他命類藥品，業經藥品管理中
      央主管機關行政院衛生署於69年12月8日、75年7月11日及
      79年10月9日三度公告重申禁止使用在案，迄未變更，仍
      應認屬藥事法第22條第1項第1款所列之禁藥。而轉讓甲基
      安非他命之行為，除轉讓之數量已達行政院依毒品危害防
      制條例第8條第6項規定所訂定之標準（轉讓持有毒品加重
      其刑之數量標準第2條第1項第2款規定：淨重10公克以上
      ），經依法加重該條第2項之法定刑後，較藥事法第83條
      第1項之法定刑為重之情形外，因藥事法第83條第1項係於
      93年4月21日修正公布，同年月23日施行，為毒品危害防
      制條例第8條第2項之後法，且為重法，自應優先適用藥事
      法處斷（最高法院97年臺非字第397號判決意旨參照）。
      核被告郭全賢就附表一所為，各係犯如附表一所犯法條欄
      所示罪名；被告黃靖翰就犯罪事實一之(四)所為，係犯毒品
      危害防制條例第8條第1項轉讓第一級毒品罪。起訴書就被
      告郭全賢如附表一編號1、3所示犯行之起訴法條均載為毒
      品危害防制條例第8條第2項轉讓第二級毒品罪，尚有未合
      ，惟基本社會事實同一，本院自得變更起訴法條為藥事法
      第83條第1項轉讓禁藥罪予以審理；起訴書就被告黃靖翰
      犯罪事實一之(四)所示犯行之起訴法條載為毒品危害防制條
      例第4條第1項販賣第一級毒品罪，亦尚有未合，惟基本社
      會事實同一，本院自得變更起訴法條為毒品危害防制條例
      第8條第1項轉讓第一級毒品罪（理由詳二之(三)）。被告郭
      全賢於附表一編號17所示時地，同時販入第一級毒品海洛
      因、第二級毒品甲基安非他命以營利，於附表一編號18所
      示時地，同時販賣第一級毒品海洛因、第二級毒品甲基安
      非他命與黃千倉，應認被告郭全賢各係以1行為同時觸犯
      販賣第一級毒品罪、販賣第二級毒品罪，各為想像競合犯
      ，各應依刑法第55條規定，從一重販賣第一級毒品罪處斷
      。又按轉讓毒品達一定數量者，加重其刑至2分之1，其標
      準由行政院定之，毒品危害防制條例第8條第6項定有明文
      ；而依行政院所頒布「轉讓毒品加重其刑之數量標準」第
      2條第1款規定，轉讓第一級毒品須達淨重5公克以上；惟
      本件並無證據足認被告郭全賢於附表一編號9所示時地轉
      讓第一級毒品及被告黃靖翰於犯罪事實一之(四)轉讓第一級
      毒品之重量，各已達上開行政院所頒布淨重5公克以上之
      標準，依罪疑唯輕原則，自應為有利被告之認定，以被告
      二人上揭轉讓之第一級毒品未達淨重5公克，應予敘明。
      被告郭全賢販賣海洛因前持有該次海洛因之低度行為，分
      別為各該次販賣海洛因之高度行為所吸收，均不另論罪；
      被告郭全賢於附表一編號9、被告黃靖翰於犯罪事實一之
      (四)持有第一級毒品海洛因之低度行為，已為轉讓之高度行
      為所吸收，均不另論罪。被告郭全賢持有如附表一編號17
      備註欄之所示第二級毒品甲基安非他命5包、附表一編
      號17備註欄之所示第一級毒品海洛因5包之行為，亦為
      其如附表一編號17所述之販賣行為所吸收，不另論罪；被
      告郭全賢持有如附表二編號3、4所示第一、二級毒品之行
      為，亦為其如附表一編號18所述之販賣行為所吸收，不另
      論罪。被告郭全賢如附表一編號1至18所示之各犯行間，
      犯意各別，行為殊異，應予分論併罰。公訴意旨認被告黃
      靖翰上開轉讓海洛因罪行，係犯毒品危害防制條例第4條
      第1項販賣第一級毒品罪，容有未洽，然起訴之基本事實
      同一，爰以變更起訴法條為毒品危害防制條例第8條第1項
      轉讓第一級毒品罪。另被告郭全賢有上揭事實欄所列論罪
      科刑執行情形，有臺灣高等法院被告前案紀錄表在卷可參
      ，其受徒刑之執行完畢後，5年以內故意再犯本件如附表
      一編號1至18所示有期徒刑以上之罪，均為累犯，本均應
      依刑法第47條第1項之規定加重其刑，惟被告郭全賢所犯
      販賣第一級毒品罪，法定本刑為死刑或無期徒刑部分，依
      刑法第64條第1項及第65條第1項規定，均不得加重，故就
      犯販賣第一級毒品罪（附表一編號2、4至8、10至18）之
      法定得併科罰金部分，加重其刑，就附表一編號1、3、9
      之罪，應依刑法第47條第1項規定，均加重其刑。又被告
      黃靖翰有上揭事實欄所列論罪科刑執行情形，有臺灣高等
      法院被告前案紀錄表在卷可參，其受徒刑之執行完畢後，
      5年以內故意再犯本件犯罪事實一之(四)有期徒刑以上之罪
      ，為累犯，應依刑法第47條第1項之規定加重其刑。
    (二)另按所謂在偵查中自白，係指被告對於自己所為已經構成
      犯罪要件之事實，在偵查中向有偵查犯罪職權之公務員坦
      白陳述而言，至於對阻卻責任或阻卻違法之事由，有所主
      張或辯解，乃辯護權之行使，仍不失為自白（參照最高法
      院88年度台上字第1862號判決意旨），查被告郭全賢於偵
      查中就附表一編號2所示犯行業已自白「（提示99年4月24
      日23時19分26秒譯文即附表三編號8譯文，是否黃靖翰打
      電話給你要買海洛因？）是」（前揭他字卷第163頁）；
      並於偵查中供稱其與劉志芳、蘇文良、王進忠、汪木成、
      鄭基福、方建中均係合資購買海洛因，由其出面向盧蒼昭
      購買海洛因後再交付前揭指證者等語（前揭他字卷第163
      、175、178頁，99年度偵字第12391號卷第25頁），則被
      告郭全賢既已供承其有參與販賣毒品構成要件中之交付毒
      品、收取價金等行為，揆諸上開判決意旨，應可認定被告
      郭全賢於偵查中應已自白販賣海洛因與劉志芳、蘇文良、
      王進忠、汪木成、鄭基福、方建中（即附表一編號2、4至
      8、11至16）之犯行；被告郭全賢另於100年8月10日偵查
      中自白其有同時販賣海洛因、甲基安非他命與黃千倉（附
      表一編號18）等語（100年度偵字第10592號卷第15至18頁
      ）；爰依毒品危害防制條例第17條第2項規定，就被告郭
      全賢所犯附表一編號2、4至8、11至16、18所示犯行，各
      減輕其刑，並就得併科罰金刑部分依法先加後減之。又按
      毒品危害防制條例第17條第2項規定：「犯第四條至第八
      條之罪於偵查及審判中均自白者，減輕其刑。」係為鼓勵
      是類犯罪行為人自白、悔過，並期訴訟經濟、節約司法資
      源而設。一般而言，固須於偵查及審判中皆行自白，始有
      適用，缺一不可。但所謂「自白」，係指被告（或犯罪嫌
      疑人）承認自己全部或主要犯罪事實之謂。其承認犯罪事
      實之方式，並不以出於主動為必要，即或經由偵、審機關
      之推究訊問而被動承認，亦屬自白。此與「自首」須於尚
      未發覺犯人之前，主動向有偵查犯罪權限之公務員或機關
      陳述其犯罪事實，進而接受裁判者不同。又訊問被告應先
      告知犯罪嫌疑及所犯所有罪名。罪名經告知後，認為應變
      更者，應再告知；訊問被告，應與以辯明犯罪嫌疑之機會
      ；如有辯明，應命就其始末連續陳述；其陳述有利之事實
      者，應命其指出證明之方法。刑事訴訟法第95條第1款、
      第96條分別定有明文。而上開規定，依同法第一百條之二
      於司法警察官或司法警察詢問犯罪嫌疑人時，準用之。從
      而，司法警察調查犯罪於製作警詢筆錄時，就該犯罪事實
      未曾詢問；檢察官於起訴前亦未就該犯罪事實進行偵訊，
      形同未曾告知犯罪嫌疑及所犯罪名，即逕依其他證據資料
      提起公訴，致使被告無從於警詢及偵查中辯明犯罪嫌疑，
      甚或自白，以期獲得減刑寬典處遇之機會，難謂非違反上
      開程序規定，剝奪被告之訴訟防禦權，違背實質正當之法
      律程序；於此情形，倘認被告於嗣後之審判中自白，仍不
      得依上開規定減輕其刑，顯非事理之平，自與法律規範之
      目的齟齬，亦不符合憲法第十六條保障之基本訴訟權。故
      而，在承辦員警未行警詢及檢察官疏未偵訊，即行結案、
      起訴之特別狀況，祇要審判中自白，應仍有上揭減刑寬典
      之適用，俾符合該條項規定之規範目的，此有最高法院
      100年台上字第3692號判決意旨參照；查被告郭全賢如附
      表一編號9所示轉讓第一級毒品與汪木成及附表一編號10
      所示販賣海洛因與李蘭生部分，遍查警詢、偵查卷宗，均
      未向被告郭全賢訊問此部分犯罪嫌疑，是依前揭判決意旨
      ，被告郭全賢嗣於本院審理時自白此部分犯行，仍應依毒
      品危害防制條例第17條第2項規定，就被告郭全賢所犯附
      表一編號9、10所示犯行，各減輕其刑，並就附表一編號9
      之罪依法先加後減之，附表一編號10之罪得併科罰金刑部
      分先加後減之。至被告郭全賢所犯附表一編號17所示犯行
      部分，被告郭全賢於警、偵訊中均否認其有販入海洛因、
      甲基安非他命，且推稱扣案如附表一編號17備註欄之
      所示毒品為「盧仔」寄放云云（99年度偵字第12391號卷
      第24、25頁），故此部分難認被告郭全賢於偵查中已自白
      ，附此敘明。另被告郭全賢雖於偵審中均有自白各如附表
      一編號1、3之轉讓甲基安非他命犯行，惟按對於不同刑罰
      法律間具有法規競合關係者，由法院為比較適用時，應本
      於法律整體適用不得割裂原則，實務上，於同一法律為新
      舊法比較適用時，亦本此原則（最高法院27年上字第2615
      號判例參照），被告郭全賢轉讓甲基安非他命之行為，既
      發生藥事法第83條第1項與毒品危害防制條例第8條第2項
      規定間之法規競合關係，而應優先適用較重之藥事法第83
      條第1項規定論處，縱被告郭全賢於偵查及審判中均自白
      ，基於法律整體適用不得割裂原則，不得另依毒品危害防
      制條例第17條第2項之規定，減輕其刑（臺灣高等法院暨
      所屬法院98年法律座談會刑事類提案第16號意旨參照），
      併此敘明。
    (三)另被告郭全賢辯稱其有供出毒品來源「盧倉昭」云云，然
      經本院函詢臺灣臺南地方法院檢察署有關是否因而查獲「
      盧倉昭」乙節（本院卷一第105頁），該署函覆稱「盧倉
      昭涉嫌販毒罪嫌尚由警方蒐證中」等語，此有該署100年7
      月12日南檢欽愛100偵8397字第42553號函（本院卷一第11
      0頁）可憑，則盧倉昭涉嫌販毒罪嫌既仍於警方蒐證中，
      自難認符合毒品危害防制條例第17條第1項之規定，附此
      敘明。
    (四)再販賣第一級毒品罪之法定刑為「死刑或無期徒刑；處無
      期徒刑者，得併科新臺幣二千萬元以下罰金」，是販賣第
      一級毒品罪法定最輕本刑為無期徒刑，罪刑極重，然同為
      販賣毒品海洛因之人，其原因動機不一，犯罪情節未必盡
      同，或有大盤毒梟者，亦有中、小盤之分，其販賣行為所
      造成危害社會之程度自屬有異，法律科處此類犯罪，所設
      之法定最低本刑相同，可謂綦重，為達懲儆被告，倘處以
      有期徒刑即可達防衛社會目的者，自非不可依客觀之犯行
      與主觀之惡性，考量其情狀是否有可憫恕之處，適用刑法
      第59條之規定酌量減輕其刑，期使個案裁判之量刑，能斟
      酌至當，符合比例原則，慎刑矜恤，實現刑罰權之分配正
      義。查本件被告如附表一編號2、4至8、10至18所示販賣
      海洛因犯行，交易範圍侷限於日常生活友儕之間，手法
      單純，因偏差之價值觀致罹法網，惡性要非可與專以販賣
      毒品維生之毒梟集團相提並論，衡諸其犯罪情狀在客觀上
      並非不可憫恕，以單一犯行而論，倘如與毒梟價量鉅大之
      販賣交易同，均處無期徒刑之重刑，毋寧有失苛刻，不符
      比例，客觀上足以引起一般同情，因認縱使量處法定最低
      刑度之無期徒刑，仍嫌過重，爰依刑法第59條之規定，就
      被告所犯之販賣第一級毒品罪（附表一編號2、4至8、10
      至18），均予以減輕其刑，並就附表一編號2、4至8、10
      至16、18部分，均依法遞減輕其刑，就附表一編號17之罪
      罰金刑部分先加後減之，就附表一編號2、4至8、10至16
      、18之罪得併科罰金刑部分先加後遞減之。
    (五)爰審酌被告郭全賢已有施用毒品前科，理應深知毒品之害
      ，詎其猶不知悔悟，不思依循正軌處事，仍為本件販賣海
      洛因之犯行，並無償提供海洛因、甲基安非他命供人施用
      ，不僅戕害他人健康，更造成嚴重社會問題，自屬可議，
      惟念其犯後坦承犯行，態度並非不良，而被告黃靖翰明知
      海洛因不得任意轉讓，仍無償交付予蘇文良，犯後復一再
      狡辯，態度不佳等一切情狀，分別量處如主文所載之刑，
      並就被告郭全賢部分定其應執行刑如主文所示。
  四、按毒品危害防制條例第19條第1項規定：「犯第四條至第
    九條、第十二條、第十三條或第十四條第一項、第二項之罪
    者，其供犯罪所用或因犯罪所得之財物，均沒收之，如全部
    或一部不能沒收時，追徵其價額或以其財產抵償之。」，而
    刑法沒收之物，雖指原物，但金錢為代替物，重在兌換價值
    ，而不在原物，自難拘泥於沒收原物之理論，認沒收販賣毒
    品所得之金錢，以當場搜獲扣押者為限，是苟能證明其為販
    賣毒品所得之金錢，均應予以沒收（最高法院71年臺覆字第
    2號判例參照）。
   (一)查附表一編號2、4至8、10至16、18交易金額欄所示之金額
     ，為被告郭全賢販賣海洛因所得之財物，就附表一編號2、
     4至8、10至16部分雖均未扣案，仍應分別依毒品危害防制
     條例第19條第1項規定，於各次所犯之刑宣告沒收之，如全
     部或一部不能沒收時，以被告財產抵償之，而附表一編號
     18交易金額欄所得如附表二編號6所示80000元，業已扣案
     ，應依毒品危害防制條例第19條第1項規定，於附表一編號
     18所犯之刑宣告沒收之。
   (二)被告郭全賢用以聯繫販毒所用之0000000000、0000000000
     門號行動電話，均未據扣案，且據被告郭全賢供稱：丟掉
     了（本院卷二第71頁），則上揭行動電話既已滅失，爰不
     予沒收；又被告郭全賢於附表一編號18所用以聯繫販毒之
     市內電話00-0000000，被告供稱：門號係胞姐申辦，電話
     機是母親所買等語（本院卷二第91頁背面），既非被告郭
     全賢所有之物，本院亦不予沒收。
   (三)被告郭全賢於附表一編號18用以分裝毒品出售如附表二編
     號5所示電子磅秤1個，為被告郭全賢所有，應依毒品危害
     防制條例第19條第1項規定，於附表一編號18所犯之刑宣告
     沒收之。扣案如附表一編號17備註欄之、確各為第一
     級毒品海洛因、第二級毒品甲基安非他命，爰依毒品危害
     防制條例第18條第1項前段規定，於被告郭全賢所犯附表一
     編號17之罪宣告沒收銷燬之（其包裝因包覆該毒品，其上
     顯留有該毒品之殘渣，衡情自難與之剝離，當應整體視之
     為毒品，連同該包裝併予宣告沒收銷燬之）。扣案如附表
     二編號3、4確各為第一級毒品海洛因、第二級毒品甲基安
     非他命，爰依毒品危害防制條例第18條第1項前段規定，於
     被告郭全賢所犯附表一編號18之罪宣告沒收銷燬之（其包
     裝因包覆該毒品，其上顯留有該毒品之殘渣，衡情自難與
     之剝離，當應整體視之為毒品，連同該包裝併予宣告沒收
     銷燬之）。
   (四)至扣案白色圓形塑膠盒1個、含門號卡0000000000行動電話
     1具、含門號卡0000000000行動電話1具，仿BERETTA手槍半
     成品（含彈匣）1支、彈頭2顆、彈殼2顆、鑽頭2盒、小砂
     輪2盒、槍枝零件1組（經檢察官送鑑定後，認手槍、子彈
     均無殺傷力，零件亦非屬公告之槍砲主要組成零件）、玻
     璃球吸食器1個、吸管藥勺1支、現金38,700元、皮包1個，
     均無證據證明與本案相關，均不予沒收。
乙、無罪部分
  一、公訴意旨略以：被告黃靖翰、郭全賢均明知海洛因係屬毒
      品危害防制條例第2條第2項第1款所列管之第一級毒品，
      非經許可，不得持有、販賣。渠等竟共同基於販賣第一級
      毒品牟利之犯意聯絡，以行動電話0000000000等門號作為
      聯絡毒品交易之工具，於附表四所示之時間、地點，販賣
      第一級毒品予蘇文良，因認被告郭全賢、黃靖翰均涉犯毒
      品危害防制條例第4條第1項之販賣第一級毒品罪嫌。
  二、公訴人認被告二人均涉有前揭販賣第一級毒品犯行，係以
      ：(1)證人蘇文良之證述；(2)被告郭全賢以證人身分之證述
      ；(3)如附表三編號4至10內容所示通訊監察譯文，為論斷
      之依據。訊據被告郭全賢固坦承此部分犯行，被告黃靖翰
      則堅決否認有何共同販賣第一級毒品犯行，辯稱：伊只是
      單純受郭全賢之託，將安非他命送交蘇文良，不知道郭全
      賢在販毒等語。
  三、按「犯罪事實應依證據認定，無證據不得認定犯罪事實」
      、「不能證明被告犯罪者，應諭知無罪之判決」，刑事訴
      訟法第154條第2項、第301條第1項分別定有明文。又刑事
      訴訟法第161條已於民國91年2月8日修正公布，其第1項規
      定：檢察官就被告犯罪事實，應負舉證責任，並指出證明
      之方法。因此，檢察官對於起訴之犯罪事實，應負提出證
      據及說服之實質舉證責任。倘其所提出之證據，不足為被
      告有罪之積極證明，或其指出證明之方法，無從說服法院
      以形成被告有罪之心證，基於無罪推定之原則，自應為被
      告無罪判決之諭知（參照最高法院92年台上字第128號判
      例）。
  四、經查：
    (一)證人蘇文良於99年6月14日偵訊中雖結證稱：附表三編號4
      、5之通話譯文內容（99年4月24日下午1時許、下午3時許
      ）是伊向郭全賢買5000元海洛因，郭全賢說他在家奮鬥，
      就是郭全賢在吹吸管用安非他命，但郭全賢不會使用，伊
      叫郭全賢到鬼屋，鬼屋在伊住處前面一間房子，現沒人住
      ，伊是要向郭全賢要一點安非他命，後來當天（99年4月
      24日）晚上7點多郭全賢才來鬼屋，並拿一點點安非他命
      給伊，免費請伊吃，後來如附表三編號9之通話譯文內容
      （99年4月24日晚上11時許）那次，郭全賢說要叫「翰仔
      」拿給伊，伊說錢明天再拿，結果「翰仔」很晚也就是99
      年4月25日凌晨才拿到鬼屋給伊海洛因，伊錢是隔天拿給
      郭全賢等語（前揭他字卷第121頁），證人郭全賢於99年6
      月17日偵訊中亦結證稱：99年4月24日委託被告黃靖翰拿
      海洛因給蘇文良等語（前揭他字卷第177頁），並有附表
      三編號4、5、9通訊監察譯文附卷可稽。
    (二)然觀附表三編號4、5所示通話譯文內容（99年4月24日
      下午1時4分、同日下午3時19分），蘇文良與被告郭全賢
      相約見面，蘇文良於通話中提及「要五千」，然未提及交
      易種類；附表三編號6所示通話譯文內容（99年4月24日
      晚間11時1分），被告黃靖翰向被告郭全賢詢問「那個啊
      」、「要不然你用丟的」，此經本院如前認定被告黃靖翰
      向被告郭全賢詢問購毒事宜（即附表一編號2所示犯行）
      ；附表三編號7所示通話譯文內容（99年4月24日晚間11
      時14分），被告黃靖翰要求被告郭全賢自其住處丟下海洛
      因，被告黃靖翰於被告郭全賢住處1樓接應，此經本院如
      前認定被告郭全賢販賣3000元海洛因與被告黃靖翰（即附
      表一編號2所示犯行），嗣被告郭全賢向被告黃靖翰提及
      「文良那裡你可以幫我拿過去給他嗎」，被告黃靖翰答稱
      「好阿，沒關係」，被告郭全賢稱「硬的」，被告黃靖翰
      答稱「在矮房子嗎，好阿」；再經本院以當庭播放光碟
      方式勘驗「99年4月24日晚間11 時14分54秒許」起「（持
      用人：郭全賢）門號0000000000 號行動電話與（持用人
      ：黃靖翰）門號0000000000號行動電話如附表三編號7之
      監聽譯文（譯文見臺灣臺南地方法院檢察署99年度他字第
      1906號卷第43頁）」之通話錄音內容（錄音光碟1片見臺
      灣臺南地方法院檢察署99年度他字第1906號卷第227頁之
      證物袋內，錄音檔案即該光碟片中「0000000000郭全賢（
      展仔）音檔」中之「0000-000000 」檔案），勘驗結果：
      上開通話錄音內容與如附表三編號7譯文內容相同，且如
      該譯文所示之A係被告郭全賢（即門號0000000000號行動
      電話持用人），如譯文所示之B係被告黃靖翰（即門號
      0000000000號行動電話持用人），又其中A即被告郭全賢
      於錄音中確實有說如該譯文所示之「硬的」等語，此有本
      院100年10月12日勘驗筆錄（本院卷二第54頁）可稽；
      又證人郭全賢於100年10月12日本院審理時證稱：「（你
      與黃靖翰、蘇文良平常如何稱呼海洛因？）軟的（台語）
      ，沒有其他代號。」、「（你們三人平常如何稱呼安非他
      命？）「硬的」（台語），沒有其他代號。」、「（你們
      是否會把海洛因稱為「硬的」？）應該不會」、「（你們
      會把安非他命叫軟的嗎？）不會。」（本院卷二第53頁背
      面）、「（剛剛勘驗播放錄音是否聽的清楚？）清楚。
      」、「（錄音裡面說『硬的』是什麼？）那天可能是蘇文
      良之前叫我拿安非他命給他，好像是安非他命，我記不太
      起來了，可能是蘇文良跟我討。」、「（你聽勘驗錄音是
      否可以回想起說你請黃靖翰送什麼毒品給蘇文良？）回想
      不太起來，太久了，我的印象是我跟蘇文良之間的買賣毒
      品都只有海洛因，如果是安非他命，都是我跟蘇文良互相
      請來請去。」、「（你不會賣安非他命給蘇文良？）沒有
      ，我們沒有在交易安非他命。」、「（你根據錄音裡面『
      硬的』判斷當初是什麼情形？）可能是蘇文良之前跟我討
      安非他命，黃靖翰剛好來找我要拿海洛因，我就請黃靖翰
      順便幫我送給蘇文良，但我不能確定是海洛因還是安非他
      命。」、「（剛剛播放通訊監察錄音，你在通話中講『硬
      的』，有無可能是口誤？）應該不會。」（本院卷二第54
      頁背面至56頁），證人蘇文良於本院審理時亦證稱：「硬
      的」是安非他命，「軟的」是海洛因，伊已經記不起來99
      年4月24日與郭全賢之通話是針對哪種毒品等語（本院卷
      二第21、24頁）；則被告郭全賢、證人蘇文良既均稱呼毒
      品「硬的」為安非他命，「軟的」則為海洛因，且無其他
      代號，被告郭全賢於附表三編號7（99年4月24日晚間23時
      14分）之通話譯文中明確提及要被告黃靖翰送交蘇文良之
      毒品為「硬的」，旋於附表三編號9（99年4月24日晚間23
      時23分）之通話譯文中向蘇文良提及其委託被告黃靖翰送
      交毒品，是依前揭譯文內容及「硬的」、「軟的」發音差
      距甚大不易混淆等情以觀，被告郭全賢究係販售海洛因或
      轉讓甲基安非他命與蘇文良，已難認定，況被告郭全賢於
      99年6月14日警詢時，經警方提示如附表三編號6、7、8
      、9通話譯文內容，其供稱：蘇文良是要安非他命等語（
      南市警一刑字第099410 0號卷第21頁），故檢察官認被告
      二人此部分涉犯共同販賣海洛因與蘇文良云云，因與附表
      三編號4至9之通話譯文內容不符，難以據此認定。
    (三)綜上所述，被告二人究否確有如附表四所示共同販賣第一
      級毒品海洛因予蘇文良之犯行，本院認為仍存有合理之懷
      疑，尚未到達確信其為真實之程度。而公訴人所提出之證
      據，尚不足為被告有罪之積極證明，其指出證明之方法，
      亦無從說服法院以形成被告二人有罪之心證，揆諸前揭說
      明，本院自應為被告二人此部分無罪之諭知。又因毒品危
      害防制條例「相關第一級毒品之罪（販賣、轉讓、持有、
      施用等）」與「相關第二級毒品之罪（販賣、轉讓、持有
      、施用等）」間，犯意各別，罪名互殊，本係不同之犯罪
      ，各該犯罪事實既相異，相互間復無裁判上一罪之關係，
      自非檢察官或法院所得任意變更犯罪事實、變更起訴法條
      ，故被告二人關於此部分是否另涉犯違反毒品危害防制條
      例相關第二級毒品部分之罪嫌，應由檢察官另為偵辦。
據上論斷，應依刑事訴訟法第299條第1項前段、第300條、第301
條第1項，毒品危害防制條例第4條第1項、第4條第2項、第8條第
1項、第17條第2項、第18條第1項前段、第19條第1項，藥事法第
83條第1項，刑法第2條、第11條、第47條第1項、第51條第5款、
第55條、第59條，判決如主文。
本案經檢察官陳昆廷到庭執行職務。
中    華    民    國   100    年    10    月    26    日
                  刑事第六庭  審判長法  官  盧鳳田
                                    法  官  黃琴媛
                                    法  官  郭瓊徽
以上正本證明與原本無異。
如不服本判決應於收受本判決後10日內向本院提出上訴書狀，並
應敘述具體理由。其未敘述上訴理由者，應於上訴期間屆滿後20
日內向本院補提理由書狀（均須按他造當事人之人數附繕本）「
切勿逕送上級法院」。
                                    書記官  曾郁芳
中    華    民    國   100    年    11    月    3     日
附錄本案論罪科刑法條全文
毒品危害防制條例第4條
製造、運輸、販賣第一級毒品者，處死刑或無期徒刑；處無期徒
刑者，得併科新臺幣 2 千萬元以下罰金。
製造、運輸、販賣第二級毒品者，處無期徒刑或 7 年以上有期
徒刑，得併科新臺幣 1 千萬元以下罰金。
製造、運輸、販賣第三級毒品者，處 5 年以上有期徒刑，得併
科新臺幣 7 百萬元以下罰金。
製造、運輸、販賣第四級毒品者，處 3 年以上 10 年以下有期
徒刑，得併科新臺幣 3 百萬元以下罰金。
製造、運輸、販賣專供製造或施用毒品之器具者，處 1 年以上
7 年以下有期徒刑，得併科新臺幣 1 百萬元以下罰金。
前五項之未遂犯罰之。
毒品危害防制條例第8條
轉讓第一級毒品者，處 1 年以上 7 年以下有期徒刑，得併科新
臺幣 1 百萬元以下罰金。
轉讓第二級毒品者，處 6 月以上 5 年以下有期徒刑，得併科新
臺幣 70 萬元以下罰金。
轉讓第三級毒品者，處 3 年以下有期徒刑，得併科新臺幣 30
萬元以下罰金。
轉讓第四級毒品者，處 1 年以下有期徒刑，得併科新臺幣 10
萬元以下罰金。
前四項之未遂犯罰之。
轉讓毒品達一定數量者，加重其刑至二分之一，其標準由行政院
定之。
藥事法第83條
明知為偽藥或禁藥，而販賣、供應、調劑、運送、寄藏、牙保、
轉讓或意圖販賣而陳列者，處 7 年以下有期徒刑，得併科新臺
幣 5 百萬元以下罰金。
犯前項之罪，因而致人於死者，處 7 年以上有期徒刑，致重傷
者，處 3 年以上 12 年以下有期徒刑。
因過失犯第 1 項之罪者，處 2 年以下有期徒刑、拘役或科新臺
幣 30 萬元以下罰金。
第 1 項之未遂犯罰之。
附表一：
南市警六刑字第00000000000號卷（下稱警一卷）
南市警六刑字第09946022770號卷（下稱警二卷）
南市警一刑字第0994100號卷（下稱警三卷）
南市警一刑偵字第00990000000號卷（下稱警四卷）
99年度他字第1906號卷（下稱他卷）
99年度偵字第8397號卷（下稱偵一卷）
99年度偵字第9787號卷（下稱偵二卷）
99年度偵字第11049號卷（下稱偵三卷）
99年度偵字第12391號卷（下稱偵四卷）
┌──┬────┬────┬────┬────────────┬────┬────┬───────┬──────┐
│編號│犯罪時間│犯罪地點│交易或轉│犯罪方式                │交易價格│所犯法條│備註          │宣告刑      │
│    │        │        │讓對象  │                        │（新臺幣│        │              │            │
│    │        │        │        │                        │）、次數│        │              │            │
├──┼────┼────┼────┼────────────┼────┼────┼───────┼──────┤
│01  │99年3月 │「鬼屋」│黃靖翰  │99年3月17日下午，黃靖翰 │郭全賢無│藥事法第│被告郭全賢供│郭全賢犯轉讓│
│    │17 日下 │即郭全賢│        │以其使用之0000000000門號│償轉讓甲│83條第1 │述暨指證照片【│禁藥罪，累犯│
│    │午某時  │位於臺南│        │聯絡郭全賢持用未扣案之09│基安非他│項（轉讓│南市警六刑字第│，處有期徒刑│
│    │        │市南區利│        │00000000門號，嗣黃靖翰依│命供黃靖│禁藥罪）│00000000000號 │捌月。      │
│    │        │南街155 │        │約定前往「鬼屋」（郭全賢│翰施用1 │        │卷（下稱警一卷│            │
│    │        │號住處旁│        │左揭利南街住處附近旁空屋│次。    │        │）第1至8頁、99│            │
│    │        │空屋    │        │），郭全賢於左揭時地將第│        │        │年度偵字第8397│            │
│    │        │        │        │二級毒品甲基安非他命（未│        │        │號卷（下稱偵一│            │
│    │        │        │        │達淨重10公克）放於「鬼屋│        │        │卷）第20至22頁│            │
│    │        │        │        │」桌上免費供黃靖翰施用。│        │        │、第23至27頁、│            │
│    │        │        │        │                        │        │        │第99年度他字第│            │
│    │        │        │        │                        │        │        │1906號卷（下稱│            │
│    │        │        │        │                        │        │        │他卷）第12至26│            │
│    │        │        │        │                        │        │        │頁、第162至164│            │
│    │        │        │        │                        │        │        │頁、第165至169│            │
│    │        │        │        │                        │        │        │頁、第175至176│            │
│    │        │        │        │                        │        │        │頁、第177至180│            │
│    │        │        │        │                        │        │        │頁、第192至195│            │
│    │        │        │        │                        │        │        │頁、第199至203│            │
│    │        │        │        │                        │        │        │頁、第208至210│            │
│    │        │        │        │                        │        │        │頁、第211至213│            │
│    │        │        │        │                        │        │        │頁、南市警六刑│            │
│    │        │        │        │                        │        │        │字第0994602277│            │
│    │        │        │        │                        │        │        │0號卷（下稱警 │            │
│    │        │        │        │                        │        │        │二卷）第1至4頁│            │
│    │        │        │        │                        │        │        │、99年度偵字第│            │
│    │        │        │        │                        │        │        │12391 號卷（偵│            │
│    │        │        │        │                        │        │        │四卷）第24至26│            │
│    │        │        │        │                        │        │        │頁、他卷第29頁│            │
│    │        │        │        │                        │        │        │）            │            │
│    │        │        │        │                        │        │        │              │            │
│    │        │        │        │                        │        │        │證人黃靖翰證│            │
│    │        │        │        │                        │        │        │述暨指認被告郭│            │
│    │        │        │        │                        │        │        │全賢之指證照片│            │
│    │        │        │        │                        │        │        │（他卷第63至65│            │
│    │        │        │        │                        │        │        │頁、第74至75頁│            │
│    │        │        │        │                        │        │        │、第76至79頁、│            │
│    │        │        │        │                        │        │        │第66頁）      │            │
│    │        │        │        │                        │        │        │              │            │
│    │        │        │        │                        │        │        │郭全賢與黃靖│            │
│    │        │        │        │                        │        │        │翰間之通訊監察│            │
│    │        │        │        │                        │        │        │譯文（他卷第67│            │
│    │        │        │        │                        │        │        │、第68至71頁）│            │
│    │        │        │        │                        │        │        │              │            │
│    │        │        │        │                        │        │        │              │            │
├──┼────┼────┼────┼────────────┼────┼────┼───────┼──────┤
│02  │99年4月 │被告郭全│黃靖翰  │99年4月24日晚間11時19分 │郭全賢以│毒品危害│被告郭全賢供│郭全賢販賣第│
│    │24日晚間│賢位於臺│        │許，黃靖翰以其使用之0983│3000元之│防制條例│述暨指證照片（│一級毒品，累│
│    │11時至12│南市南區│        │928049門號聯絡郭全賢持用│價格，販│第4條第1│同上）        │犯，處有期徒│
│    │時許間  │利南街15│        │未扣案之0000000000門號，│售海洛因│項（販賣│              │刑捌年；未扣│
│    │        │5號住處 │        │聯繫購買3000元之海洛因，│1次     │第一級毒│證人黃靖翰證│案之販賣第一│
│    │        │        │        │再由郭全賢於左列時地交付│        │品罪）  │述暨指認被告郭│級毒品所得新│
│    │        │        │        │3000元之海洛因（數量為5 │        │        │全賢之指證照片│臺幣仟元沒│
│    │        │        │        │分的一半，且摻有葡萄糖）│        │        │（同上）      │收之，如全部│
│    │        │        │        │與黃靖翰，並取得3000元價│        │        │              │或一部不能沒│
│    │        │        │        │金完成交易。            │        │        │郭全賢與黃靖│收時，以其財│
│    │        │        │        │                        │        │        │翰間之通訊監察│產抵償之。  │
│    │        │        │        │                        │        │        │譯文（同上）  │            │
│    │        │        │        │                        │        │        │              │            │
│    │        │        │        │                        │        │        │              │            │
│    │        │        │        │                        │        │        │              │            │
├──┼────┼────┼────┼────────────┼────┼────┼───────┼──────┤
│03  │99年4月 │「鬼屋」│蘇文良  │蘇文良以其使用之00000000│郭全賢無│藥事法第│被告郭全賢供│郭全賢犯轉讓│
│    │24 日19 │即被告郭│        │19門號與被告郭全賢使用未│償轉讓甲│83條第1 │述（警一卷第1 │禁藥罪，累犯│
│    │時許    │全賢利南│        │扣案之0000000000門號聯絡│基安非他│項（轉讓│至8頁、偵一卷 │，處有期徒刑│
│    │        │街住處旁│        │，嗣蘇文良依約定前往「鬼│命供蘇文│禁藥罪）│第20至22頁、第│掰月。      │
│    │        │空屋    │        │屋」，郭全賢於左列時地免│良施用1 │        │23至27頁、他卷│            │
│    │        │        │        │費提供甲基安非他命（未達│次。    │        │第12至26頁、第│            │
│    │        │        │        │淨重10公克）供蘇文良施用│        │        │162至164頁、第│            │
│    │        │        │        │1次。                   │        │        │165至169頁、第│            │
│    │        │        │        │                        │        │        │175至176頁、第│            │
│    │        │        │        │                        │        │        │177至180頁、第│            │
│    │        │        │        │                        │        │        │192至195頁、第│            │
│    │        │        │        │                        │        │        │199至203頁、第│            │
│    │        │        │        │                        │        │        │208至210頁、第│            │
│    │        │        │        │                        │        │        │211至213頁、警│            │
│    │        │        │        │                        │        │        │二卷第1至4頁、│            │
│    │        │        │        │                        │        │        │偵四卷第24至26│            │
│    │        │        │        │                        │        │        │頁）          │            │
│    │        │        │        │                        │        │        │證人蘇文良證│            │
│    │        │        │        │                        │        │        │述暨指認被告郭│            │
│    │        │        │        │                        │        │        │全賢之指證照片│            │
│    │        │        │        │                        │        │        │（他卷第102至 │            │
│    │        │        │        │                        │        │        │108頁、第119至│            │
│    │        │        │        │                        │        │        │120頁、第120至│            │
│    │        │        │        │                        │        │        │123頁、第109頁│            │
│    │        │        │        │                        │        │        │）            │            │
│    │        │        │        │                        │        │        │郭全賢與蘇文│            │
│    │        │        │        │                        │        │        │良間之通訊監察│            │
│    │        │        │        │                        │        │        │譯文（他卷第11│            │
│    │        │        │        │                        │        │        │0至112頁、第11│            │
│    │        │        │        │                        │        │        │3至117頁）    │            │
│    │        │        │        │                        │        │        │通信訊料查詢│            │
│    │        │        │        │                        │        │        │單（他卷第225 │            │
│    │        │        │        │                        │        │        │頁）          │            │
├──┼────┼────┼────┼────────────┼────┼────┼───────┼──────┤
│04  │99年2月 │劉志芳臺│劉志芳  │劉志芳以其使用之00000000│被告郭全│毒品危害│被告郭全賢供│郭全賢販賣第│
│    │25 日下 │南市新建│        │21門號撥打被告郭全賢使用│賢以2千 │防制條例│述暨指證照片（│一級毒品，累│
│    │午某時  │路39巷1 │        │未扣案之0000000000門號聯│元之價格│第4條第1│同編號1備註欄 │犯，處有期徒│
│    │        │號6樓之1│        │絡購毒後，再由郭全賢於左│，販售海│項（販賣│）            │刑捌年；未扣│
│    │        │住處    │        │列時地交付2000元之海洛因│洛因1次 │第一級毒│證人劉志芳證│案之販賣第一│
│    │        │        │        │與劉志芳，並取得2000元價│。      │品罪）  │述暨指認被告郭│級毒品所得新│
│    │        │        │        │金完成交易。            │        │        │全賢之指證照片│臺幣貳仟元沒│
│    │        │        │        │                        │        │        │【他卷第124至 │收之，如全部│
│    │        │        │        │                        │        │        │131頁、第144至│或一部不能沒│
│    │        │        │        │                        │        │        │145頁、第146至│收時，以其財│
│    │        │        │        │                        │        │        │150頁、南市警 │產抵償之。  │
│    │        │        │        │                        │        │        │一刑偵字第0099│            │
│    │        │        │        │                        │        │        │0000000號卷（ │            │
│    │        │        │        │                        │        │        │下稱警四卷）第│            │
│    │        │        │        │                        │        │        │68之20頁】    │            │
│    │        │        │        │                        │        │        │郭全賢與劉志│            │
│    │        │        │        │                        │        │        │芳間之通訊監察│            │
│    │        │        │        │                        │        │        │譯文（他卷第13│            │
│    │        │        │        │                        │        │        │2頁）         │            │
├──┼────┼────┼────┼────────────┼────┼────┼───────┼──────┤
│05  │99年4月 │劉志芳上│劉志芳  │劉志芳以其使用之00000000│被告郭全│毒品危害│被告郭全賢供│郭全賢販賣第│
│    │30 日下 │開住處  │        │21門號撥打被告郭全賢使用│賢以2千 │防制條例│述暨指證照片（│一級毒品，累│
│    │午某時  │        │        │未扣案之0000000000門號聯│元之價格│第4條第1│同上）        │犯，處有期徒│
│    │        │        │        │絡購毒後，再由郭全賢於左│，販售海│項（販賣│證人劉志芳證│刑捌年；未扣│
│    │        │        │        │列時地交付2000元之海洛因│洛因1次 │第一級毒│述暨指認被告郭│案之販賣第一│
│    │        │        │        │與劉志芳，並取得2000元價│。      │品罪）  │全賢之指證照片│級毒品所得新│
│    │        │        │        │金完成交易。            │        │        │（同上）      │臺幣貳仟元沒│
│    │        │        │        │                        │        │        │郭全賢與劉志│收之，如全部│
│    │        │        │        │                        │        │        │芳間之通訊監察│或一部不能沒│
│    │        │        │        │                        │        │        │譯文（他卷第13│收時，以其財│
│    │        │        │        │                        │        │        │3至136頁反面）│產抵償之。  │
├──┼────┼────┼────┼────────────┼────┼────┼───────┼──────┤
│06  │99年5月3│臺南市南│王進忠  │王進忠以公共電話撥打被告│被告郭全│毒品危害│被告郭全賢供│郭全賢販賣第│
│    │日18時許│區○○路│        │郭全賢使用未扣案之098976│賢以1000│防制條例│述（同編號3備 │一級毒品，累│
│    │        │某活動中│        │4425門號聯絡購毒後，再由│0 元之價│第4條第1│註欄）        │犯，處有期徒│
│    │        │心前    │        │郭全賢於左列時地交付1000│格，販售│項（販賣│證人王進忠證│刑捌年；未扣│
│    │        │        │        │0元之海洛因15包與王進忠 │海洛因1 │第一級毒│述暨指認被告郭│案之販賣第一│
│    │        │        │        │，並取得10000元價金完成 │次。    │品罪）  │全賢之指證照片│級毒品所得新│
│    │        │        │        │交易。                  │        │        │（警二卷第5至 │臺幣壹仟元沒│
│    │        │        │        │                        │        │        │10頁、第11至14│收之，如全部│
│    │        │        │        │                        │        │        │頁、第15至16頁│或一部不能沒│
│    │        │        │        │                        │        │        │）            │收時，以其財│
│    │        │        │        │                        │        │        │              │產抵償之。  │
├──┼────┼────┼────┼────────────┼────┼────┼───────┼──────┤
│07  │99年4月 │臺南市日│汪木成  │汪木成以其使用0000000000│被告郭全│毒品危害│被告郭全賢供│郭全賢販賣第│
│    │11 日   │新國小  │        │門號撥打被告郭全賢使用未│賢以4千 │防制條例│述暨指證照片（│一級毒品，累│
│    │        │        │        │扣案之0000000000門號聯絡│元之價格│第4條第1│同上）        │犯，處有期徒│
│    │        │        │        │購毒後，再由郭全賢於左列│，販售海│項（販賣│證人汪木成證│刑捌年；未扣│
│    │        │        │        │時地交付4000元之海洛因（│洛因1次 │第一級毒│述暨指認被告郭│案之販賣第一│
│    │        │        │        │與汪木成，並取得4000元價│。      │品罪）  │全賢之指證照片│級毒品所得新│
│    │        │        │        │金完成交易。            │        │        │【99年度偵字第│臺幣肆仟元沒│
│    │        │        │        │                        │        │        │9787號卷（下稱│收之，如全部│
│    │        │        │        │                        │        │        │偵二卷）第19至│或一部不能沒│
│    │        │        │        │                        │        │        │24頁、第29至32│收時，以其財│
│    │        │        │        │                        │        │        │頁、第25頁】  │產抵償之。  │
│    │        │        │        │                        │        │        │郭全賢與汪木│            │
│    │        │        │        │                        │        │        │成間之通訊監察│            │
│    │        │        │        │                        │        │        │譯文（偵二卷第│            │
│    │        │        │        │                        │        │        │26至27頁）    │            │
├──┼────┼────┼────┼────────────┼────┼────┼───────┼──────┤
│08  │99年4月 │臺南市日│汪木成  │汪木成以其使用0000000000│被告郭全│毒品危害│被告郭全賢供│郭全賢販賣第│
│    │12 日上 │新國小  │        │門號撥打被告郭全賢使用未│賢以4千 │防制條例│述暨指證照片（│一級毒品，累│
│    │午某時  │        │        │扣案之0000000000門號聯絡│元之價格│第4條第1│同上）        │犯，處有期徒│
│    │        │        │        │購毒後，再由郭全賢於左列│，販售海│項（販賣│證人汪木成證│刑捌年；未扣│
│    │        │        │        │時地交付4000元之海洛因與│洛因1次 │第一級毒│述暨指認被告郭│案之販賣第一│
│    │        │        │        │汪木成，並取得4000元價金│。      │品罪）  │全賢之指證照片│級毒品所得新│
│    │        │        │        │完成交易。              │        │        │（同上）      │臺幣肆仟元沒│
│    │        │        │        │                        │        │        │郭全賢與汪木│收之，如全部│
│    │        │        │        │                        │        │        │成間之通訊監察│或一部不能沒│
│    │        │        │        │                        │        │        │譯文（同上）  │收時，以其財│
│    │        │        │        │                        │        │        │              │產抵償之。  │
├──┼────┼────┼────┼────────────┼────┼────┼───────┼──────┤
│09  │99年4月 │郭全賢上│汪木成  │汪木成以其使用0000000000│被告郭全│毒品危害│被告郭全賢供│郭全賢轉讓第│
│    │28 日   │揭利南街│        │門號撥打被告郭全賢使用未│賢無償轉│防制條例│述暨指證照片（│一級毒品，累│
│    │        │住處    │        │扣案之0000000000門號，並│讓海洛因│第8條第1│同上）        │犯，處有期徒│
│    │        │        │        │於電話中約定被告郭全賢無│供汪木成│項（轉讓│證人汪木成證│刑壹年貳月。│
│    │        │        │        │償轉讓海洛因供汪木成施用│施用1次 │第一級毒│述暨指認被告郭│            │
│    │        │        │        │後，被告郭全賢即於左列時│。      │品罪）  │全賢之指證照片│            │
│    │        │        │        │地無償提供海洛因（未達淨│        │        │（同上）      │            │
│    │        │        │        │重5公克）供汪木成施用。 │        │        │郭全賢與汪木│            │
│    │        │        │        │                        │        │        │成間之通訊監察│            │
│    │        │        │        │                        │        │        │譯文（同上）  │            │
├──┼────┼────┼────┼────────────┼────┼────┼───────┼──────┤
│10  │99年1月 │臺南市麻│李蘭生  │李蘭生以其使用之00000000│被告郭全│毒品危害│被告郭全賢供│郭全賢販賣第│
│    │19 日   │豆區某處│        │60門號撥打被告郭全賢使用│賢以1千 │防制條例│述暨指證照片（│一級毒品，累│
│    │        │        │        │未扣案之0000000000門號聯│元之價格│第4條第1│同上）        │犯，處有期徒│
│    │        │        │        │絡購毒後，再由郭全賢於左│，販售海│項（販賣│證人李蘭生證│刑捌年；未扣│
│    │        │        │        │列時地交付1000元之海洛因│洛因1次 │第一級毒│述暨指認被告郭│案之販賣第一│
│    │        │        │        │與李蘭生，並取得1000元價│。      │品罪）  │全賢之指證照片│級毒品所得新│
│    │        │        │        │金完成交易。            │        │        │（偵二卷第42至│臺幣壹仟元沒│
│    │        │        │        │                        │        │        │44頁、第38至41│收之，如全部│
│    │        │        │        │                        │        │        │頁、第47頁）  │或一部不能沒│
│    │        │        │        │                        │        │        │郭全賢與李蘭│收時，以其財│
│    │        │        │        │                        │        │        │生間之通訊監察│產抵償之。  │
│    │        │        │        │                        │        │        │譯文（偵二卷第│            │
│    │        │        │        │                        │        │        │46頁）        │            │
│    │        │        │        │                        │        │        │              │            │
├──┼────┼────┼────┼────────────┼────┼────┼───────┼──────┤
│11  │99年3月5│郭全賢上│鄭基福  │鄭基福以其使用之00000000│被告郭全│毒品危害│被告郭全賢供│郭全賢販賣第│
│    │日夜間某│揭利南街│        │57、0000000000門號撥打被│賢以2千 │防制條例│述暨指證照片（│一級毒品，累│
│    │時      │住處    │        │告郭全賢使用未扣案之0926│元之價格│第4條第1│同上）        │犯，處有期徒│
│    │        │        │        │867561、0000000000門號聯│，販售海│項（販賣│證人鄭基福證│刑捌年；未扣│
│    │        │        │        │絡購毒後，再由郭全賢於左│洛因1次 │第一級毒│述暨指認被告郭│案之販賣第一│
│    │        │        │        │列時地交付2000元之海洛因│。      │品罪）  │全賢之指證照片│級毒品所得新│
│    │        │        │        │與鄭基福，並取得2000元價│        │        │（偵二卷第50至│臺幣貳仟元沒│
│    │        │        │        │金完成交易。            │        │        │54頁、第59至63│收之，如全部│
│    │        │        │        │                        │        │        │頁、第55頁）  │或一部不能沒│
│    │        │        │        │                        │        │        │郭全賢與鄭基│收時，以其財│
│    │        │        │        │                        │        │        │福間之通訊監察│產抵償之。  │
│    │        │        │        │                        │        │        │譯文（偵二卷第│            │
│    │        │        │        │                        │        │        │56 至57頁）   │            │
├──┼────┼────┼────┼────────────┼────┼────┼───────┼──────┤
│12  │99年3月 │郭全賢上│鄭基福  │鄭基福以其使用之00000000│被告郭全│毒品危害│被告郭全賢供│郭全賢販賣第│
│    │15 日下 │揭利南街│        │57、0000000000門號撥打被│賢以2千 │防制條例│述暨指證照片（│一級毒品，累│
│    │午      │住處附近│        │告郭全賢使用未扣案之0926│元之價格│第4條第1│同上）        │犯，處有期徒│
│    │        │水果攤旁│        │867561、0000000000門號聯│，販售海│項（販賣│證人鄭基福證│刑捌年；未扣│
│    │        │的將軍廟│        │絡購毒後，再由郭全賢於左│洛因1次 │第一級毒│述暨指認被告郭│案之販賣第一│
│    │        │        │        │列時地交付2000元之海洛因│。      │品罪）  │全賢之指證照片│級毒品所得新│
│    │        │        │        │與鄭基福，並取得2000元價│        │        │（同上）      │臺幣貳仟元沒│
│    │        │        │        │金完成交易。            │        │        │郭全賢與鄭基│收之，如全部│
│    │        │        │        │                        │        │        │福間之通訊監察│或一部不能沒│
│    │        │        │        │                        │        │        │譯文（同上）  │收時，以其財│
│    │        │        │        │                        │        │        │              │產抵償之。  │
├──┼────┼────┼────┼────────────┼────┼────┼───────┼──────┤
│13  │99年4月 │郭全賢上│鄭基福  │鄭基福以其使用之00000000│被告郭全│毒品危害│被告郭全賢供│郭全賢販賣第│
│    │10 日9時│揭利南街│        │57、0000000000門號撥打被│賢以2千 │防制條例│述暨指證照片（│一級毒品，累│
│    │許      │住處    │        │告郭全賢使用未扣案之0926│元之價格│第4條第1│同上）        │犯，處有期徒│
│    │        │        │        │867561、0000000000門號聯│，販售海│項（販賣│證人鄭基福證│刑捌年；未扣│
│    │        │        │        │絡購毒後，再由郭全賢於左│洛因1次 │第一級毒│述暨指認被告郭│案之販賣第一│
│    │        │        │        │列時地交付2000元之海洛因│。      │品罪）  │全賢之指證照片│級毒品所得新│
│    │        │        │        │與鄭基福，並取得2000元價│        │        │（同上）      │臺幣貳仟元沒│
│    │        │        │        │金完成交易。            │        │        │郭全賢與鄭基│收之，如全部│
│    │        │        │        │                        │        │        │福間之通訊監察│或一部不能沒│
│    │        │        │        │                        │        │        │譯文（同上）  │收時，以其財│
│    │        │        │        │                        │        │        │              │產抵償之。  │
├──┼────┼────┼────┼────────────┼────┼────┼───────┼──────┤
│14  │99年4月 │郭全賢上│鄭基福  │鄭基福以其使用之00000000│被告郭全│毒品危害│被告郭全賢供│郭全賢販賣第│
│    │11 日21 │揭利南街│        │57、0000000000門號撥打被│賢以2千 │防制條例│述暨指證照片（│一級毒品，累│
│    │、22時許│住處附近│        │告郭全賢使用未扣案之0926│元之價格│第4條第1│同上）        │犯，處有期徒│
│    │        │水果攤  │        │867561、0000000000門號聯│，販售海│項（販賣│證人鄭基福證│刑捌年；未扣│
│    │        │        │        │絡購毒後，再由郭全賢於左│洛因1次 │第一級毒│述暨指認被告郭│案之販賣第一│
│    │        │        │        │列時地交付2000元之海洛因│。      │品罪）  │全賢之指證照片│級毒品所得新│
│    │        │        │        │與鄭基福，並取得2000元價│        │        │（同上）      │臺幣貳仟元沒│
│    │        │        │        │金完成交易。            │        │        │郭全賢與鄭基│收之，如全部│
│    │        │        │        │                        │        │        │福間之通訊監察│或一部不能沒│
│    │        │        │        │                        │        │        │譯文（同上）  │收時，以其財│
│    │        │        │        │                        │        │        │              │產抵償之。  │
├──┼────┼────┼────┼────────────┼────┼────┼───────┼──────┤
│15  │99年3月 │臺南奇美│方建中  │方建中於99年3月初某日， │被告郭全│毒品危害│被告郭全賢供│郭全賢販賣第│
│    │初某日  │醫院、臺│        │在奇美醫院偶遇郭全賢，方│賢以1千 │防制條例│述暨指證照片（│一級毒品，累│
│    │        │南市金華│        │建中向郭全賢談妥議定以10│元之價格│第4條第1│同上）        │犯，處有期徒│
│    │        │路一段附│        │00元購買海洛因，並先交付│，販售海│項（販賣│證人方建中證│刑捌年；未扣│
│    │        │近某處  │        │1000元價金與郭全賢，嗣於│洛因1次 │第一級毒│述暨指認被告郭│案之販賣第一│
│    │        │        │        │1小時後，方建中依約至臺 │。      │品罪）  │全賢之指證照片│級毒品所得新│
│    │        │        │        │南市○○路○段麥當勞速食│        │        │（偵二卷第66至│臺幣壹仟元沒│
│    │        │        │        │店附近某處，由郭全賢交付│        │        │70頁、第76至79│收之，如全部│
│    │        │        │        │1000元之海洛因與方建中完│        │        │頁、第72頁）  │或一部不能沒│
│    │        │        │        │成交易。                │        │        │郭全賢與方建│收時，以其財│
│    │        │        │        │                        │        │        │中間之通訊監察│產抵償之。  │
│    │        │        │        │                        │        │        │譯文（偵二卷第│            │
│    │        │        │        │                        │        │        │71頁）        │            │
├──┼────┼────┼────┼────────────┼────┼────┼───────┼──────┤
│16  │99年3月 │蘇文良南│蘇文良  │蘇文良以其使用之00000000│被告郭全│毒品危害│被告郭全賢供│郭全賢販賣第│
│    │16 日上 │區○○路│        │19門號撥打郭全賢使用未扣│賢以500 │防制條例│述暨指證照片（│一級毒品，累│
│    │午某時許│205巷22 │        │案之0000000000門號聯絡購│元之價格│第4條第1│同附表一編號1 │犯，處有期徒│
│    │        │號住處  │        │買購買500元之海洛因後， │，販售海│項（販賣│備註欄）      │刑捌年；未扣│
│    │        │        │        │郭全賢即委由黃靖翰（無證│洛因1次 │第一級毒│被告黃靖翰證│案之販賣第一│
│    │        │        │        │據證明有與郭全賢共同販賣│。      │品罪）  │述暨指認被告郭│級毒品所得新│
│    │        │        │        │海洛因之犯意聯絡）於左列│        │        │全賢之指證照片│臺幣伍佰元沒│
│    │        │        │        │時間前往蘇文良位於臺南市│        │        │（同附表一編號│收之，如全部│
│    │        │        │        │南區○○路205巷22號住處 │        │        │1備註欄）     │或一部不能沒│
│    │        │        │        │送交海洛因，同日郭全賢再│        │        │證人蘇文良證│收時，以其財│
│    │        │        │        │前往蘇文良上揭住處取得50│        │        │述暨指認被告郭│產抵償之。  │
│    │        │        │        │0 元價金完成交易。      │        │        │全賢之指證照片│            │
│    │        │        │        │                        │        │        │（同附表一編號│            │
│    │        │        │        │                        │        │        │3備註欄）     │            │
│    │        │        │        │                        │        │        │郭全賢與黃靖│            │
│    │        │        │        │                        │        │        │翰間之通訊監察│            │
│    │        │        │        │                        │        │        │譯文（同附表一│            │
│    │        │        │        │                        │        │        │編號1備註欄） │            │
│    │        │        │        │                        │        │        │郭全賢與蘇文│            │
│    │        │        │        │                        │        │        │良間之通訊監察│            │
│    │        │        │        │                        │        │        │譯文（同附表一│            │
│    │        │        │        │                        │        │        │編號3備註欄） │            │
├──┼────┼────┼────┼────────────┼────┼────┼───────┼──────┤
│17  │99年5月 │高雄地區│無      │郭全賢於左揭時地，向真實│尚未及售│毒品危害│被告郭全賢於│郭全賢販賣第│
│    │17日某時│某處    │        │姓名年籍不詳之成年人，以│出      │防制條例│本院審理時自白│一級毒品，累│
│    │        │        │        │不詳之代價，同時購入第二│        │第4條第1│（本院卷二第53│犯，處有期徒│
│    │        │        │        │級毒品甲基安非他命5包（ │        │項（販賣│頁）          │刑拾伍年貳月│
│    │        │        │        │，外觀均白色晶體，含袋共│        │第一級毒│              │；扣案附表一│
│    │        │        │        │重63.55公克）、第一級毒 │        │品罪）、│左揭白色晶體│編號17備註欄│
│    │        │        │        │品海洛因5包（外觀碎塊狀4│        │同條例第│5包，編號A1至 │之、所示│
│    │        │        │        │包、外觀粉末狀1包，拆封 │        │4條第2項│A5，外觀形態均│毒品沒收銷燬│
│    │        │        │        │實際秤得毛重共124.99公克│        │（販賣第│相似，經內政部│之。        │
│    │        │        │        │），伺機尋找買家，販售牟│        │二級毒品│警政署刑事警察│            │
│    │        │        │        │利                      │        │罪）    │局隨機抽取編號│            │
│    │        │        │        │                        │        │        │A1以氣相層析質│            │
│    │        │        │        │                        │        │        │譜分析法、核磁│            │
│    │        │        │        │                        │        │        │共振分析法鑑定│            │
│    │        │        │        │                        │        │        │，編號A1淨重18│            │
│    │        │        │        │                        │        │        │.67公克，取0.1│            │
│    │        │        │        │                        │        │        │5公克用罄，餘 │            │
│    │        │        │        │                        │        │        │18.52公克，檢 │            │
│    │        │        │        │                        │        │        │出第二級毒品甲│            │
│    │        │        │        │                        │        │        │基安非他命，純│            │
│    │        │        │        │                        │        │        │度約百分之98，│            │
│    │        │        │        │                        │        │        │依據抽測純度值│            │
│    │        │        │        │                        │        │        │（純質淨重推估│            │
│    │        │        │        │                        │        │        │值之載示係依法│            │
│    │        │        │        │                        │        │        │務部95年4月17 │            │
│    │        │        │        │                        │        │        │日法統字第0951│            │
│    │        │        │        │                        │        │        │501200號函發「│            │
│    │        │        │        │                        │        │        │研商毒品鑑定報│            │
│    │        │        │        │                        │        │        │告書統一格式會│            │
│    │        │        │        │                        │        │        │議」紀錄之決議│            │
│    │        │        │        │                        │        │        │辦理，該推估值│            │
│    │        │        │        │                        │        │        │僅供毒品查獲數│            │
│    │        │        │        │                        │        │        │量統計之用），│            │
│    │        │        │        │                        │        │        │推估編號A1至A5│            │
│    │        │        │        │                        │        │        │均含甲基安非他│            │
│    │        │        │        │                        │        │        │命之驗前總純質│            │
│    │        │        │        │                        │        │        │淨重約57.78公 │            │
│    │        │        │        │                        │        │        │克，此有內政部│            │
│    │        │        │        │                        │        │        │警政署刑事警察│            │
│    │        │        │        │                        │        │        │局99年5月24日 │            │
│    │        │        │        │                        │        │        │刑鑑字第099006│            │
│    │        │        │        │                        │        │        │8641號鑑定書（│            │
│    │        │        │        │                        │        │        │偵一卷第35頁）│            │
│    │        │        │        │                        │        │        │              │            │
│    │        │        │        │                        │        │        │左揭疑似海洛│            │
│    │        │        │        │                        │        │        │因5包，經法務 │            │
│    │        │        │        │                        │        │        │部調查局拆封實│            │
│    │        │        │        │                        │        │        │際秤得124.99公│            │
│    │        │        │        │                        │        │        │克，並以化學呈│            │
│    │        │        │        │                        │        │        │色法、氣相層析│            │
│    │        │        │        │                        │        │        │質譜儀分析法鑑│            │
│    │        │        │        │                        │        │        │定結果，送驗碎│            │
│    │        │        │        │                        │        │        │塊狀檢品4包均 │            │
│    │        │        │        │                        │        │        │含第一毒品海洛│            │
│    │        │        │        │                        │        │        │因成分，合計淨│            │
│    │        │        │        │                        │        │        │重115.00公克（│            │
│    │        │        │        │                        │        │        │驗餘淨重114.98│            │
│    │        │        │        │                        │        │        │公克，空包裝總│            │
│    │        │        │        │                        │        │        │重9.59公克），│            │
│    │        │        │        │                        │        │        │純度百分之56.1│            │
│    │        │        │        │                        │        │        │3，純質淨重64.│            │
│    │        │        │        │                        │        │        │55公克，送驗粉│            │
│    │        │        │        │                        │        │        │末檢品1包含第 │            │
│    │        │        │        │                        │        │        │一級毒品海洛因│            │
│    │        │        │        │                        │        │        │成分，淨重0.06│            │
│    │        │        │        │                        │        │        │公克（驗餘淨重│            │
│    │        │        │        │                        │        │        │0.05公克，空包│            │
│    │        │        │        │                        │        │        │裝重0.34公克）│            │
│    │        │        │        │                        │        │        │，此有法務部調│            │
│    │        │        │        │                        │        │        │查局99年6月15 │            │
│    │        │        │        │                        │        │        │日調科壹字第09│            │
│    │        │        │        │                        │        │        │000000000號濫 │            │
│    │        │        │        │                        │        │        │用藥物實驗室鑑│            │
│    │        │        │        │                        │        │        │定書（偵一卷第│            │
│    │        │        │        │                        │        │        │36頁）可稽    │            │
├──┼────┼────┼────┼────────────┼────┼────┼───────┼──────┤
│18（│100年8月│郭全賢上│黃千倉  │郭全賢以其位於上揭利南街│郭全賢各│毒品危害│被告郭全賢之│郭全賢販賣第│
│追加│10日凌晨│揭利南街│        │住處之市內電話00-0000000│以10000 │防制條例│偵訊及本院審理│一級毒品，累│
│起訴│0時10分 │住處    │        │（未扣案）與黃千倉相互聯│元、7000│第4條第1│時自白        │犯，處有期徒│
│部分│許      │        │        │繫購毒事宜，於左揭時間，│0 元之價│項（販賣│              │刑捌年；扣案│
│）  │        │        │        │由方育志駕駛車號6555-ZM │格，同時│第一級毒│證人黃千倉之│如附表二編號│
│    │        │        │        │自小客車搭載黃千倉前往左│販售海洛│品罪）、│證述（100年度 │5所示電子磅 │
│    │        │        │        │揭地點，再由黃千倉面見郭│因、甲基│同條例第│偵字第10592號 │秤壹台及附表│
│    │        │        │        │全賢，郭全賢即以扣案附表│安非他命│4條第2項│卷第176至189頁│二編號6所示 │
│    │        │        │        │二編號5所示電子磅秤1台秤│。      │（販賣第│、219至224頁）│販賣第一、二│
│    │        │        │        │得如附表二編號1所示價值 │        │二級毒品│              │級毒品所得合│
│    │        │        │        │10000元之海洛因（1包）、│        │罪）    │證人方育志證│計新臺幣捌萬│
│    │        │        │        │附表二編號2所示價值70000│        │        │述（前揭偵卷第│元沒收之，扣│
│    │        │        │        │元之甲基安非他命（共2包 │        │        │55至65頁）    │案如附表二編│
│    │        │        │        │）後，將附表二編號1、2所│        │        │              │號3、4所示毒│
│    │        │        │        │示毒品同時交與黃千倉，並│        │        │扣案如附表二│品沒收銷燬之│
│    │        │        │        │向黃千倉取得共計80000元 │        │        │編號1至4所示毒│。          │
│    │        │        │        │之價金完成交易。        │        │        │品、附表二編號│            │
│    │        │        │        │                        │        │        │5所示電子磅秤1│            │
│    │        │        │        │                        │        │        │台、附表二編號│            │
│    │        │        │        │                        │        │        │6所示現金80000│            │
│    │        │        │        │                        │        │        │元            │            │
└──┴────┴────┴────┴────────────┴────┴────┴───────┴──────┘
附表二
┌──┬──────┬───────┬───────────┐
│編號│扣押物品名稱│查 扣 經 過   │備      註            │
├──┼──────┼───────┼───────────┤
│1   │海洛因1包   │黃千倉於100年8│左揭粉塊狀檢品1包，經 │
│    │            │月10日凌晨0時 │檢驗含第一級毒品海洛因│
│    │            │10分許向郭全賢│成分，淨重3.75公克（驗│
│    │            │購得左揭毒品後│餘淨重3.72公克，空包裝│
│    │            │，將之交由同行│重0.41公克），純度百分│
│    │            │之方育志保管，│之62.79，純質淨重2.35 │
│    │            │嗣於同日凌晨0 │公克，此有法務部調查局│
│    │            │時50分許，為警│100年9月14日調科壹字第│
│    │            │在臺南市南區利│00000000000號濫用藥物 │
│    │            │南街136號前拘 │實驗室鑑定書（100年度 │
│    │            │提方育志，並在│偵字第10592號卷第142頁│
│    │            │方育志身上扣得│）                    │
├──┼──────┤左揭毒品      ├───────────┤
│2   │甲基安非他命│              │左揭白色晶體2包，內政 │
│    │2包         │              │部警政署刑事警察局予以│
│    │            │              │編號B1、B2，外觀型態均│
│    │            │              │相似，驗前總毛重38.97 │
│    │            │              │公克（包裝塑膠袋總重約│
│    │            │              │1.36公克），隨機抽取B1│
│    │            │              │鑑定，淨重37.30公克， │
│    │            │              │取0.33公克鑑定用罄，餘│
│    │            │              │36.97公克，檢出第二級 │
│    │            │              │毒品甲基安非他命成分，│
│    │            │              │純度約百分之99，依據抽│
│    │            │              │測純度值，推估編號B1、│
│    │            │              │B2均含甲基安非他命之驗│
│    │            │              │前總純質淨重約37.23公 │
│    │            │              │克，此有內政部警政署刑│
│    │            │              │事警察局中華民國100年9│
│    │            │              │月7日刑鑑字第100011349│
│    │            │              │1號鑑定書（前揭偵卷第 │
│    │            │              │139頁）附卷可稽       │
├──┼──────┼───────┼───────────┤
│3   │海洛因2包   │警方於100年8月│左揭毒品經法務部調查局│
│    │            │10日凌晨0時50 │拆封實際秤得毛重10.09 │
│    │            │分在臺南市南區│公克，送驗塊狀檢品1包 │
│    │            │利南街136號前 │經檢驗含有第一級毒品海│
│    │            │查獲方育志持有│洛因成分，淨重8.64公克│
│    │            │附表二編號1、2│（驗餘淨重8.60公克，空│
│    │            │所示毒品後，依│包裝重0.99公克），純度│
│    │            │方育志、黃千倉│百分之58.37，純質淨重 │
│    │            │供述，前往郭全│5.04公克，送驗粉末檢品│
│    │            │賢上揭利南街住│1包經檢驗含有第一級毒 │
│    │            │處，於徵得郭全│品海洛因成分，淨重0.05│
│    │            │賢配偶劉秀娟同│公克（驗餘淨重0.05公克│
│    │            │意後，在郭全賢│，空包裝重0.41公克），│
│    │            │上揭利南街住處│此有法務部調查局100年 │
│    │            │執行搜索，復在│9月14日調科壹字第10023│
│    │            │臺南市南區利南│020320號濫用藥物實驗室│
│    │            │街157號（郭全 │鑑定書（前揭偵卷第136 │
│    │            │賢胞兄住所）頂│頁）可稽              │
│    │            │樓查獲郭全賢，│                      │
│    │            │並在該處緊鄰之│                      │
│    │            │臺南市南區鹽埕│                      │
│    │            │路291巷14弄74 │                      │
│    │            │號頂樓扣得左揭│                      │
│    │            │毒品          │                      │
├──┼──────┤              ├───────────┤
│4   │甲基安非他命│              │左揭白色晶體6包，內政 │
│    │6包         │              │部警政署刑事警察局予以│
│    │            │              │編號A1至A6，外觀型態均│
│    │            │              │相似，驗前總毛重198.04│
│    │            │              │公克（包裝塑膠袋總重約│
│    │            │              │9.75公克），隨機抽取A1│
│    │            │              │鑑定，淨重37.34公克， │
│    │            │              │取0.41公克鑑定用罄，餘│
│    │            │              │36.93公克，檢出第二級 │
│    │            │              │毒品甲基安非他命成分，│
│    │            │              │純度約百分之99，依據抽│
│    │            │              │測純度值，推估編號A1至│
│    │            │              │A6均含甲基安非他命之驗│
│    │            │              │前總純質淨重約186.40公│
│    │            │              │克，此有內政部警政署刑│
│    │            │              │事警察局中華民國100年9│
│    │            │              │月7日刑鑑字第100011349│
│    │            │              │1號鑑定書（前揭偵卷第 │
│    │            │              │139頁）附卷可稽       │
│    │            │              │                      │
├──┼──────┼───────┼───────────┤
│5   │電子磅秤1台 │警方於100年8月│                      │
│    │            │10日凌晨0時50 │                      │
│    │            │分在臺南市南區│                      │
│    │            │利南街136號前 │                      │
│    │            │查獲方育志持有│                      │
│    │            │附表二編號1、2│                      │
│    │            │所示毒品後，依│                      │
│    │            │方育志、黃千倉│                      │
│    │            │供述，前往郭全│                      │
│    │            │賢上揭利南街住│                      │
│    │            │處，於徵得郭全│                      │
│    │            │賢配偶劉秀娟同│                      │
│    │            │意後，在郭全賢│                      │
│    │            │上揭利南街住處│                      │
│    │            │執行搜索所扣得│                      │
├──┼──────┼───────┼───────────┤
│6   │現金118,700 │同上          │                      │
│    │元中之80,000│              │                      │
│    │元          │              │                      │
└──┴──────┴───────┴───────────┘
附表三
┌──┬───────┬───────────┐
│編號│時間          │譯文內容              │
├──┼───────┼───────────┤
│１  │99年3月16日00 │A為0000000000號使用人 │
│    │時08分33秒    │郭全賢，B為0000000000 │
│    │              │號使用人蘇文良。      │
│    │              │A:你先回去，我等一下叫│
│    │              │  翰仔拿過去給你，現在│
│    │              │  還在弄，等一下弄好馬│
│    │              │  上幫你拿過去。      │
│    │              │B:這樣喔，在樓上弄嗎? │
│    │              │A:樓下。              │
│    │              │B:你先幫我裝「原的」50│
│    │              │  0就好。             │
│    │              │A:不過我都弄下去了。  │
│    │              │B:我要沒有「混的」。  │
│    │              │A:都混下去了，還是你要│
│    │              │  進來這樣比較快啦。  │
│    │              │B:不要                │
│    │              │A:我想說這樣你不用跑來│
│    │              │  跑去阿。            │
├──┼───────┼───────────┤
│２  │99年3月16日10 │A為0000000000號使用人 │
│    │時34分21秒    │郭全賢，B為0000000000 │
│    │              │號使用人蘇文良。      │
│    │              │B:你說大舞廳這裡嗎？  │
│    │              │A:沒有，臨安路        │
│    │              │B:不然你說什麼大台南  │
│    │              │A:你現在舞廳對面那間7-│
│    │              │  11嗎？              │
│    │              │B:對                  │
│    │              │A:順那條路開進來，有一│
│    │              │  間廟，廟進來就有阿嘉│
│    │              │  檳榔攤              │
├──┼───────┼───────────┤
│３  │99年3月16日13 │A為0000000000號使用人 │
│    │時9分5秒      │郭全賢，B為0000000000 │
│    │              │號使用人黃靖翰。      │
│    │              │A:你有沒有要，你有要「│
│    │              │  處理」嗎？你如果沒有│
│    │              │  要處現，我出去，今天│
│    │              │  就沒有要做生意了    │
│    │              │B:我不用              │
│    │              │A:好                  │
├──┼───────┼───────────┤
│４  │99年4月24日13 │A為0000000000號使用人 │
│    │時4分33秒     │郭全賢，B為0000000000 │
│    │              │號使用人蘇文良。      │
│    │              │A:喂。                │
│    │              │B:你在睡嗎？          │
│    │              │A:我在奮鬥，我已經從一│
│    │              │  支很長的玻璃管弄到現│
│    │              │  場已經快不能用了，仍│
│    │              │  然沒半粒。我照這個弄│
│    │              │  如果還是不行的話... │
│    │              │B:我跟你說，你來鬼屋一│
│    │              │  下，你昨晚拿給我看的│
│    │              │  那個，你以前留的那個│
│    │              │  ，有夠強的那種，你裝│
│    │              │  一些來給我，等一下他│
│    │              │  3點半的時候...      │
│    │              │A:等一下見面再說。    │
│    │              │B:好啦，我現在從臨安路│
│    │              │  要回去，一小段路而已│
│    │              │  ，馬上開回去。      │
│    │              │A:好。                │
├──┼───────┼───────────┤
│５  │99年4月24日15 │A為0000000000號使用人 │
│    │時19分27秒    │郭全賢，B為0000000000 │
│    │              │號使用人蘇文良。      │
│    │              │A:良哥，你可以叫阿忠出│
│    │              │  來球間這裡嗎？鳥哥叫│
│    │              │  我拿過去。          │
│    │              │B:我剛剛有跟他說。    │
│    │              │A:還是你要過來?       │
│    │              │B:你要載他出去嗎?     │
│    │              │A:嘿，他叫我先拿「兩個│
│    │              │  」過來給你啊。      │
│    │              │B:我要五千而已啦，我說│
│    │              │  錯了沒關係啦。      │
│    │              │A:你叫阿忠做來啦。    │
│    │              │B:補習班就好嗎?       │
│    │              │A:嘿。                │
├──┼───────┼───────────┤
│６  │99年4月24日23 │A為0000000000號使用人 │
│    │時1分27秒     │郭全賢，B為0000000000 │
│    │              │號使用人黃靖翰。      │
│    │              │B:在睡嗎？            │
│    │              │A:沒有。              │
│    │              │B:在不在家?           │
│    │              │A:我媽好像在樓下睡覺的│
│    │              │  樣子。我看看。..怎樣│
│    │              │  ？                  │
│    │              │B:那個啊...要不然你用 │
│    │              │  丟的。              │
│    │              │A:我看看，如杲不行我就│
│    │              │  用丟的。            │
├──┼───────┼───────────┤
│７  │99年4月24日23 │A為0000000000號使用人 │
│    │時14分54秒    │郭全賢，B為0000000000 │
│    │              │號使用人黃靖翰。      │
│    │              │B:我跟你說，你丟我昨天│
│    │              │  的一半下來就好了，你│
│    │              │  聽得懂嗎？          │
│    │              │A:我知道啦，是你要的，│
│    │              │  還是朋友要的啊。    │
│    │              │B:我要的。要拿給人家的│
│    │              │  。                  │
│    │              │A:你錢要拿給我喔，我媽│
│    │              │  在2樓。             │
│    │              │B:我等一下馬上拿過來給│
│    │              │  你。我要去醫院拿。  │
│    │              │A:你不要給找裝瘋子。  │
│    │              │B:不會啦，要不然我就不│
│    │              │  會叫你丟一半下來就好│
│    │              │  了。                │
│    │              │A:文良(蘇文良)那裡你可│
│    │              │  以幫我拿過去給他嗎？│
│    │              │B:好阿，沒關係阿。    │
│    │              │A:硬的。              │
│    │              │B:在矮屋子嗎？好阿。  │
├──┼───────┼───────────┤
│8   │99年4月24日23 │A為0000000000號使用人 │
│    │時19分26秒    │郭全賢，B為0000000000 │
│    │              │號使用人黃靖翰。      │
│    │              │A:你要整丸的，還是裝好│
│    │              │  的                  │
│    │              │B：裝好的就好。就那天 │
│    │              │  那種的              │
│    │              │A:5分嗎。             │
│    │              │B:一半好了。          │
│    │              │A:你要有辦法處理喔。  │
│    │              │B:5分的一半就好。     │
├──┼───────┼───────────┤
│9   │99年4月24日23 │A為0000000000號使用人 │
│    │時23分17秒    │郭全賢，B為0000000000 │
│    │              │號使用人蘇文良。      │
│    │              │A:良哥（蘇文良），我叫│
│    │              │  翰仔（黃靖翰）拿過去│
│    │              │  喔。                │
│    │              │B:好。                │
│    │              │A:我用丟的啦，我媽在家│
│    │              │  我不能出去。        │
│    │              │B:錢我明天再拿。      │
│    │              │A:你先給他啦，說不定鳥│
│    │              │  哥會要。            │
│    │              │B:好。                │
├──┼───────┼───────────┤
│10  │99年4月24日23 │A為0000000000號使用人 │
│    │時23分21秒    │郭全賢，B為0000000000 │
│    │              │號使用人黃靖翰。      │
│    │              │A:你過去雜貨店後面一下│
│    │              │  。                  │
│    │              │B:好。                │
│    │              │A:我跟你說你拿去給文良│
│    │              │  （蘇文良），把錢收回│
│    │              │  來。                │
│    │              │B:喔。                │
└──┴───────┴───────────┘
附表四
┌──┬─────┬──────┬────┬─────────┐
│編號│ 交易時間 │  交易地點  │交易對象│交易價格（新臺幣）│
│    │          │            │        │、次數            │
├──┼─────┼──────┼────┼─────────┤
│    │          │            │        │                  │
│1   │99年4月24 │「鬼屋」即被│蘇文良  │被告郭全賢與蘇文良│
│    │日晚間、25│告郭全賢住處│        │於99年4月24日以電 │
│    │日凌晨、26│附近旁空屋  │        │話聯絡，約定蘇文良│
│    │日某時    │            │        │以5千元之價格向被 │
│    │          │            │        │告郭全賢販售海洛因│
│    │          │            │        │，被告郭全賢委由被│
│    │          │            │        │告黃靖翰於99年4月 │
│    │          │            │        │25日凌晨前往「鬼屋│
│    │          │            │        │」送交海洛因，翌日│
│    │          │            │        │（99年4月26日）蘇 │
│    │          │            │        │文良方將5千元交付 │
│    │          │            │        │被告郭全賢。      │
└──┴─────┴──────┴────┴─────────┘